【裁判字號】    97,易,207
【裁判日期】    970421
【裁判案由】    竊盜
【裁判全文】
臺灣新竹地方法院刑事判決               97年度易字第207號
公  訴  人  臺灣新竹地方法院檢察署檢察官
被      告  Ｗ○○
                    6巷18號.
上列被告因竊盜案件，經檢察官提起公訴（96年度偵字第7491號
、97年度偵字第959號、97年度偵字第1612號）後，被告於本院
準備程序中就被訴事實為有罪之陳述，經告知被告簡式審判程序
之旨，並聽取檢察官、被告之意見後，經本院進行簡式審判程序
，本院判決如下：
    主    文
Ｗ○○犯如附表各編號所示之罪，主文及刑度各如附表各編號所
示。應執行有期徒刑柒年陸月，並應於刑之執行前，令入勞動場
所強制工作年。扣案之作案手套貳雙、車窗玻璃擊破器壹支、
六角扳手貳支、十字起子壹支、電動十字起子壹支、剪刀貳把及
手電筒壹支，均沒收之。
    犯罪事實
一、Ｗ○○曾於民國93年間，因竊盜案件，經臺灣桃園地方法院
    於93年8月29日以94年度易緝字第75號判決判處有期徒刑7月
    確定，於95年4月12日縮刑期滿執行完畢。
二、詎Ｗ○○仍不知悔改，基於意圖為自己不法所有之犯意，分
    別於附表編號1至67所示之時間、地點，分別以附表編號1至
    67 所示之方法（持手套2雙及對於他人生命身體有危險性而
    足供作為兇器使用之車窗玻璃擊破器1支、六角扳手2支、十
    字起子1支、電動十字起子1支、剪刀2把及手電筒1支等物，
    先擊破如附表編號1至67所示車輛之車窗後，入車內竊取財
    物），竊取如附表編號1至67所示甲○○等67人之車內物品
    （所竊得之財物明細及下落均如附表編號1至67所示）；另
    與Ｖ○○（Ｖ○○另經本院判處應執行有期徒刑1年2月）基
    於意圖為自己不法所有之犯意聯絡，共同各於附表編號68至
    70所示之時間、地點，持作案手套2雙及攜帶對於他人生命
    身體有危險性而足供作為兇器使用之車窗玻璃擊破器1支、
    六角扳手2支、十字起子1支、電動十字起子1支、剪刀2把及
    手電筒1支，分別以附表編號68至70所示之方法，竊取如附
    表編號68至70所示等黃○○等3人之車內物品（所竊得之財
    物明細及下落均如附表編號68至70所示）。嗣於96年12月15
    日下午7時許，Ｗ○○駕駛懸掛車號3016－PJ號車牌之自小
    客車搭載Ｖ○○，在新竹縣竹北市○○路339號小肥羊餐廳
    前，準備下手行竊時，為警當場查獲，並扣得Ｗ○○所有作
    案手套2雙、車窗玻璃擊破器1支、六角扳手2支、十字起子1
    支、電動十字起子1支、剪刀2把及手電筒1支等物，因而查
    悉上情。
三、案經新竹縣政府警察局移送、新竹縣政府警察局竹北分局及
    桃園縣政府警察局中壢分局報告臺灣新竹地方法院檢察署檢
    察官偵查起訴。
    理    由
一、程序部分：
    按除被告所犯為死刑、無期徒刑、最輕本刑為3 年以上有期
    徒刑之罪或高等法院管轄第一審案件者外，於前條第1 項程
    序進行中，被告先就被訴事實為有罪之陳述時，審判長得告
    知被告簡式審判程序之旨，並聽取當事人、代理人、辯護人
    及輔佐人之意見後，裁定進行簡式審判程序，刑事訴訟法第
    273條之1第1 項定有明文。本件被告Ｗ○○所犯係死刑、無
    期徒刑、最輕本刑為3 年以上有期徒刑以外之罪，其於準備
    程序中就被訴事實為有罪之陳述，經告知簡式審判程序之旨
    ，並聽取公訴人及被告之意見後，本院認為適宜進行簡式審
    判程序，合先敘明。
二、實體部分：
    訊據被告Ｗ○○對於上開犯行，迭於警詢、偵查中之供述及
    本院訊問、準備、簡式審判程序時坦承不諱。其稱：伊為了
    購買毒品缺錢而自96年3月間起至96年12月15日為警查獲止
    ，分別於如附表編號1至70所示之時間、地點，以如附表編
    號1至70所示之行竊手法，竊取如附表編號1至70所示之被害
    人財物（其中附表編號68至70之部分係與同案被告Ｖ○○共
    同為之，而由同案被告Ｖ○○先負責物色財物及在旁把風，
    伊則負責下手行竊），至於伊所竊得之財物，除已返還予被
    害人Ｋ○○等人如附表所示之財物外，其中得手後之現金伊
    則花用掉，高速公路回數票則使用掉，並在臺北縣三重市不
    詳地點將其所竊得之DVD汽車音響主機、汽車音響主機、衛
    星導航系統主機、安全氣囊及喇叭等物分別以如附表所示之
    價格加以變賣，並將如附表所示之被害人Ｋ○○等人之其餘
    財物丟棄等語（見96年度偵字第7491號偵查卷第20至27、10
    1至104、112至117、147、153至157、159、160、182至185
    、191、205至207、209、211至222、224、230至237、23 9
    頁，97年度偵字第959號偵查卷第7、8、171至177、180至
    183、217至227頁，97年度偵字第1612號偵查卷第8至11頁，
    本院96年度聲羈字第264號刑事卷宗第6至11頁，97年度偵聲
    字第17號刑事卷宗第10至12頁，97 年度易字第207號刑事卷
    宗第13至17、31、32至43、59至70頁）。此外，復有：
１、證人即同案被告Ｖ○○於警詢、偵查中及本院準備、簡式審
    判程序時之供述。其稱：她於如附表編號第67至70號所示之
    時間搭乘被告Ｗ○○所駕駛之車號6280－DB號自小客車分別
    前往如附表編號第68至70號所示之地點，由她負責下車物色
    財物及在旁把風，被告Ｗ○○則分持如附表編號第68至70號
    所示之行竊工具，先後竊取如附表編號第68至70號所示之被
    害人黃○○等人財物等語（見96年度偵字第7491號偵查卷第
    30至34、102至104、186至189、191頁，97年度偵字第959號
    偵查卷第178、179、229、230頁，本院96年度聲羈字第264
    號刑事卷宗第11至14頁，97年度偵聲字第17號刑事卷宗第11
    、12頁，97年度易字第207號刑事卷宗第17、31、32至43、
    59至70頁）。
２、證人即被害人甲○○於警詢時之證述。其稱：她於96年3 月
    17日晚間11時50分許將和運出租車股份有限公司所有車號29
    60－BB號自小客車停放在桃園縣中壢市○○○路○段147 巷
    17弄1 號旁停車場內，後來於96年3月18日上午7時50分許發
    現該車之左後方車窗遭人破壞，並失竊車內之PDA1臺、車用
    液晶螢幕及汽車音響主機等語（見97年度偵字第959 號偵查
    卷第191、192頁）。
３、證人即被害人ｂ○○於警詢時之證述。其稱：他於96年3 月
    18日晚間11時許將車號8826－AA號自小客車停放在桃園縣中
    壢市○○路507號前，後來於96年3月19日上午9 時許發現該
    車左後車窗遭人破壞，並失竊車內之汽車音響主機及液晶螢
    幕等語（見97年度偵字第959號偵查卷第194、195頁）。
４、證人即被害人Ｋ○○於警詢時之證述。其稱：他於96年3 月
    30日上午8 時10分許發現其停放在新竹市○○街62號前之所
    有車號R4－0639號自小客車右前座車窗遭人破壞，並失竊車
    內之SONY手提式電腦1 部（含記憶卡1張）、Qtek行動電話1
    支（含2G記憶卡1張）、SONY數位相機1 臺（含2G記憶卡1張
    ）、讀卡機1臺、仿ROLEX手錶1支、仿LV女用背包1個、SOGO
    禮券（價值6,000元）、MIO169GPS1組、電腦硬碟3顆、黑色
    背包1個、高速公路回數票7張（價值250元）、現金600元、
    車用充電器、MP3錄音筆、投影機及外接DVD燒錄器等物，經
    他報案後，警方通知他已尋回SONY手提式電腦1 部、Qtek行
    動電話1支、SONY數位相機1臺、記憶卡3張、讀卡機1臺、仿
    ROLEX手錶1支及仿LV女用背包1個等語（見97年度偵字第959
    號偵查卷第201至203頁）。
５、證人即被害人Ｘ○○於警詢時之證述。其稱：她於96年5 月
    22日上午10時許將車號8916－KU號自小客車停放在失竊地點
    （經查在新竹縣竹北市○○○路12號前），後來於同日中午
    12時10分許發現該車駕駛座之車窗遭人破壞，並失竊車內之
    汽車音響（含螢幕）1 部等語（見97年度偵字第1612號偵查
    卷第12、13頁）。
６、證人即被害人Ｙ○○於警詢時之證述。其稱：她於96年5 月
    25日下午1 時許將所有車號7439－EB號自小客車停放在新竹
    縣竹北市縣○○路101號旁停車場內，後來於同日下午3時30
    分許發現該車之右前方車窗遭人破壞，並失竊車內之DVD 汽
    車音響主機等語（見97年度偵字第959號偵查卷第27頁）。
７、證人即被害人戊○○於警詢時之證述。其稱：她於96年5 月
    25日下午1 時許將所有車號0991－KP號自小客車停放在新竹
    縣竹北市縣○○路101號旁停車場內，後來於同日下午4時30
    分許發現該車之左前方車窗遭人破壞，並失竊車內之DVD 汽
    車音響主機等語（見97年度偵字第959 號偵查卷第30、31頁
    ）。
８、證人即被害人宙○○於警詢時之證述。其稱：他於96年6月7
    日中午12時10分許將晟陽股份有限公司所有車號1312－RZ號
    自小客車停放在新竹縣竹北市○○○路光明夜市內，後來於
    同日中午12時40分許發現該車之左前車窗遭人打破，並失竊
    車內汽車音響等語（見97年度偵字第1612號偵查卷第20、21
    頁）。
９、證人即被害人ｌ○○於警詢時之證述。其稱：他於96年6月7
    日上午10時許將所有車號0405－KR號自小客車停放在新竹縣
    竹北市○○○路爵士悅大樓後方之公有停車場內，後來於同
    日晚間7時許發現該車之左前車窗遭破壞，並失竊車內之DVD
    汽車音響（含螢幕）1 部及高速公路回數票約50張等語（見
    97 年度偵字第1612號偵查卷第16、17頁）。
１０、證人即被害人ｎ○○於警詢時之證述。其稱：他於96年6月8
    日上午11時30分許將所有車號2823－RW號自小客車停放在新
    竹縣竹北市○○○路與嘉德街口之公有停車場內，後來於同
    日中午12時10分許發現該車之左前車窗遭人破壞，並失竊車
    內之DVD 汽車音響（含螢幕）等語（見97年度偵字第1612號
    偵查卷第24、25頁）。
、證人即被害人Ｔ○○於警詢時之證述。其稱：他於96年6月8
    日上午10時許將所有車號2276－KW號自小客車停放在新竹縣
    竹北市○○○路與嘉德街口之公有停車場內，後來於同日中
    午12時30分許發現該車之右前車窗遭人破壞，並失竊車內之
    DVD 汽車音響（含螢幕）等語（見97年度偵字第1612號偵查
    卷第27、28頁）。
、證人即被害人ｑ○○於警詢時之證述。其稱：他於96年6月8
    日下午1 時許將所有車號9596－HJ號自小客車停放在新竹縣
    竹北市○○路文化中心旁，後來於同日下午1 時20分許發現
    該車之右前車窗、電瓶電源線及引擎蓋遭人破壞，並失竊車
    內之DVD 汽車音響（含螢幕）等語（見97年度偵字第1612號
    偵查卷第30、31頁）。
、證人即被害人Ｉ○○於警詢時之證述。其稱：她於96年6月8
    日下午5 時10分許將車號9333－MX號自小客車停放在新竹縣
    竹北市○○○街停車場內，後來於同日晚間7 時40分許發現
    該車之右前車窗遭人破壞，並失竊車內之DVD 汽車音響等語
    （見97年度偵字第1612號偵查卷第33、34頁）。
、證人即被害人Ｌ○○於警詢時之證述。其稱：她於96年6月9
    日下午6 時30分許將所有車號9807－RF號自小客車停放在新
    竹縣竹北市○○○街停車場內，後來於同日晚間7 時50分許
    發現該車之右前車窗、電瓶電源線、引擎蓋及右前車門板金
    遭人破壞，並失竊車內之DVD 汽車音響等語（見97年度偵字
    第1612號偵查卷第36、37頁）。
、證人即被害人Ｂ○○於警詢時之證述。其稱：他於96年6月9
    日晚間7 時20分許將所有車號3200－RW號自小客車停放在新
    竹縣竹北市縣○○路與光明九路口，後來於同日晚間9 時20
    分許發現失竊車內之DVD汽車音響（含螢幕）及易立信、NOK
    IA 手機各1支等語（見97年度偵字第1612號偵查卷第39、40
    頁）。
、證人即被害人Ｐ○○於警詢時之證述。其稱：他於96年7 月
    12日下午6 時30分許將王永華所有車號6766－MQ號自小客車
    停放在新竹縣竹北市○○街755巷25號路邊，後來於翌日（7
    月13日）凌晨1 時14分許發現該車之右前車窗遭人破壞，並
    失竊車內之DVD 汽車音響等語（見97年度偵字第1612號偵查
    卷第42、43頁）。
、證人即被害人酉○○於警詢時之證述。其稱：他於96年7 月
    12日晚間11時40分許將所有車號9000－MN號自小客車停放在
    新竹縣竹北市○○○路68號前，後來於翌日（7 月13日）上
    午7 時20分許發現該車之右前車窗遭人破壞，並失竊車內之
    汽車音響等語（見97年度偵字第1612號偵查卷第48、49頁）
    。
、證人即被害人未○○於警詢時之證述。其稱：他於96年7 月
    12日晚間9 時許將所有車號6127－PQ號自小客車停放在新竹
    縣竹北市○○街1177號前，後來於翌日（7月13日）上午7時
    30分許發現該車之右前車窗遭人破壞，並失竊車內之DVD 汽
    車音響、衛星導航系統主機等語（見97年度偵字第1612號偵
    查卷第45、46頁）。
、證人即被害人庚○○於警詢時之證述。其稱：他於96年7 月
    13日晚間7 時30分許將所有車號1717－EC號自小客車停放在
    失竊地點（經查在新竹縣竹北市○○○路與文義街口），後
    來於同日晚間8 時30分許發現該車之右前車窗遭人破壞，並
    失竊車內之汽車音響等語（見97年度偵字第1612號偵查卷第
    51、52頁）。
、證人即被害人ａ○○於警詢時之證述。其稱：她於96年7 月
    24日中午12時許將所有車號0628－KP號自小客車停放在新竹
    縣竹北市縣○○路與文平路口，後來於同日中午12時40分許
    發現該車之右前車窗遭人破壞，並失竊車內之汽車音響（含
    螢幕）等語（見97年度偵字第1612號偵查卷第54、55頁）。
、證人即被害人ｒ○○於警詢時之證述。其稱：他於96年7 月
    24日下午2時45分許發現其停放在新竹縣竹北市縣○○路432
    號前之所有車號5566－LW號自小客車之車窗遭人破壞，並失
    竊車內之汽車音響等語（見97年度偵字第1612號偵查卷第56
    、57頁）。
、證人即被害人地○○於警詢時之證述。其稱：他於96年7 月
    27日下午3 時30分許發現其停放在桃園縣蘆竹鄉○○路上之
    車號8028－RX號自小客車右前座車窗遭人破壞，並失竊車內
    手提式DVD主機1部、SONY－ERISSON行動電話1支，經他報案
    後，已尋回失竊之手提式DVD主機1 部及SONY－ERISSON行動
    電話1支等語（見97年度偵字第959號偵查卷第33至35頁）。
、證人即被害人Ｇ○○於警詢時之證述。其稱：她於96年8 月
    10日下午3 時31分許將所有車號0171－KL號自小客車停放在
    新竹縣竹北市○○路上停車格內，後來於同日下午4 時許發
    現該車之右前方車窗遭人破壞，並失竊車內之DVD 汽車音響
    等語（見97年度偵字第959號偵查卷第37、38頁）。
、證人即被害人己○○於警詢時之證述。其稱：她於96年8 月
    10日下午2 時45分許將所有車號5182－ND號自小客車停放在
    新竹縣竹北市○○路上停車格內，後來於同日下午4 時45分
    許發現該車之右前方車窗遭人破壞，並失竊車內之汽車安全
    氣囊及喇叭2組等語（見97年度偵字第959號偵查卷第40、41
    頁）。
、證人即被害人Ｏ○○於警詢時之證述。其稱：她於96年8 月
    10日下午2 時10分許將車號0801－RV號自小客車停放在新竹
    縣竹北市○○○街新竹縣選舉委員會之停車場內，後來於同
    日下午5 時10分許發現該車之右前方車窗遭人破壞，並失竊
    車內之DVD 汽車音響主機及衛星導航系統主機等語（見97年
    度偵字第959號偵查卷第43、44頁）。
、證人即被害人巳○○於警詢時之證述。其稱：他於96年8 月
    10日下午5 時50分許發現其停放在新竹縣竹北市○○○路與
    縣政五路口之王慧賢所有車號8806－JW號自小客車車窗遭人
    破壞，並失竊車內之汽車音響等語（見97年度偵字第959 號
    偵查卷第46、47頁）。
、證人即被害人ｊ○○於警詢時之證述。其稱：她於96年8 月
    29日下午5 時許將所有車號2728－CC號自小客車停放在新竹
    縣竹北市○○路上停車格內，後來於同日下午5時 45分許發
    現該車之右前車窗遭人破壞，並失竊車內之汽車音響等語（
    見97年度偵字第959號偵查卷第49、50頁）。
、證人即被害人ｆ○○於警詢時之證述。其稱：他於96年8 月
    29日晚間7 時40分許發現其停放在新竹縣竹北市○○○路與
    縣政十一街口之所有車號9612－PM號自小客車車窗遭人破壞
    ，並失竊車內之DVD 汽車音響及衛星導航系統主機等語（見
    97年度偵字第959號偵查卷第52、53頁）。
、證人即被害人ｄ○○於警詢時之證述。其稱：他於96年9 月
    1日下午6時30分許發現其停放在桃園縣中壢市○○○路○段
    與福州街口路邊之所有車號4569－QK號自小客車右前座車窗
    遭人破壞，並失竊車內之汽車音響主機等語（見97年度偵字
    第959號偵查卷第13、14頁）。
、證人即被害人ｐ○○於警詢時之證述。其稱：他於96年9 月
    初某日晚間9 時許發現其停放在桃園縣中壢市○○路上之所
    有車號5752－MN號自小客車右前車窗遭人破壞，並失竊車內
    之ASUS手提式電腦1 部（含手提包1個）、無線上網卡1片及
    汽車安全氣囊2 顆等物，他雖沒有報案，但警方通知他已尋
    回ASUS手提式電腦1 部（含手提包1個）、無線上網卡1片等
    語（見97年度偵字第959號偵查卷第197至199頁）。
、證人即被害人丁○○於警詢時之證述。其稱：他於96年9月5
    日上午6時許發現其停放在新竹縣竹北市○○路260號附近之
    所有車號8923－RU號自小客車右前後車窗遭人破壞，並失竊
    車內之DVD主機等語（見97年度偵字第959 號偵查卷第205、
    206頁）。
、證人即被害人ｍ○○於警詢時之證述。其稱：他於96年9 月
    12日下午某時許將所有車號6790－KX號自小客車停放在桃園
    縣中壢市○○路128之2號前，後來於翌日（9月13日）上午7
    時30分許發現該車之左前車窗遭人破壞，並失竊車內之汽車
    音響主機等語（見97年度偵字第959 號偵查卷第17、18頁）
    。
、證人即被害人玄○○於警詢時之證述。其稱：他於96年9 月
    15日晚間7 時30分許將所有車號9200－KV號自小客車停放在
    新竹縣竹北市縣○○○街86號對面，後來於同日晚間7 時59
    分許發現該車之車窗遭人破壞，並失竊車內之汽車安全氣囊
    等語（見97年度偵字第959號偵查卷第54、55頁）。
、證人即被害人癸○○於警詢時之證述。其稱：他於96年9 月
    15日下午6 時20分許將所有車號8668－RY號自小客車停放在
    新竹縣竹北市○○路120巷對面停車格內，後來於同日晚間8
    時許發現該車之右前車窗遭人破壞，並失竊車內之汽車音響
    及衛星導航系統主機等語（見97年度偵字第959 號偵查卷第
    57、58頁）。
、證人即被害人Ｄ○○於警詢時之證述。其稱：他於96年9 月
    15日晚間8 時許發現其停放在新竹縣竹北市○○路與吳濁流
    路口之所有車號6695－RW號自小客車右前車窗遭人破壞，並
    失竊車內之DVD 汽車音響及衛星導航系統主機等語（見97年
    度偵字第959號偵查卷第60、61頁）。
、證人即被害人Ｕ○○於警詢時之證述。其稱：他於96年9 月
    15日下午3 時許將華倫工程有限公司所有車號1767－KS號自
    小客車停放在新竹縣竹北市縣○○街公園旁，後來於同日晚
    間8時5分許發現該車之駕駛座車窗遭人破壞，並失竊車內之
    汽車音響等語（見97年度偵字第959 號偵查卷第63、64頁）
    。
、證人即被害人Ｈ○○於警詢時之證述。其稱：她於96年9 月
    22日上午9 時30分許將所有車號7033－QE號自小客車停放在
    新竹縣竹北市○○○路與成功一路口，後來於同日下午5 時
    50分許發現該車之右前車窗及汽車電源線遭人破壞，並失竊
    車內之DVD汽車音響主機（含螢幕）等語（見97年度偵字第9
    59號偵查卷第66、67頁）。
、證人即被害人壬○○於警詢時之證述。其稱：他於96年9 月
    28日下午6 時30分許將黃玉琴所有車號6381－HJ號自小客車
    停放在新竹縣竹北市縣○○路路旁，後來於96年9 月29日凌
    晨2 時52分許發現該車之右前車窗遭人破壞，並失竊車內之
    DVD汽車音響主機（含螢幕）等語（見97年度偵字第959號偵
    查卷第69、70頁）。
、證人即被害人Ｒ○○於警詢時之證述。其稱：他於96年10月
    2日下午6時30分許發現其停放在桃園縣龜山鄉○○○路18巷
    內之車號9926－EB號自小客車右前座車窗及汽車電源線遭人
    破壞，並失竊車內之DVD主機1 部、IBM手提電腦1部、PSP手
    上型遊樂器1部、CAIBO隨身硬碟1個、印鑑1顆、彰化商銀存
    摺1本（湯廷勇所有）及現金3萬元，經他報案後，已尋回失
    竊之IBM手提電腦1部及CAIBO隨身硬碟1個等語（見97年度偵
    字第959號偵查卷第72至74頁）。
、證人即被害人寅○○於警詢時之證述。其稱：他於96年10月
    3日上午9時許將所有車號5158－KV號自小客車停放在新竹縣
    竹北市○○○路東一段156 號前，後來於同日上午11時30分
    許發現該車之車窗遭人破壞，並失竊車內之DVD 汽車音響等
    語（見97年度偵字第959號偵查卷第76、77頁）。
、證人即被害人Ｎ○○於警詢時之證述。其稱：他於96年10月
    3 日上午10時50分許將和運租車股份有限公司所有車號0386
    －HH號自小客車停放在新竹縣竹北市○○○路東一段與自強
    北路口，後來於同日晚間7時許發現失竊車內之汽車音響（
    含螢幕）及衛星導航系統主機等語（見96年度偵字第7491號
    偵查卷第36、37頁）。
、證人即被害人Ｆ○○於警詢時之證述。其稱：他於96年10月
    8日下午2時45分許將和運租車股份有限公司所有車號2898－
    JJ號自小客車停放在新竹縣竹北市○○○路縣府廣場前，後
    來於同日下午4 時40分許發現該車之右前車窗遭人破壞，並
    失竊車內之DVD 汽車音響（含螢幕）及衛星導航系統主機等
    語（見96年度偵字第7491號偵查卷第40、41頁）。
、證人即被害人ｈ○○於警詢時之證述。其稱：他於96年10月
    13日下午5 時許將鄧白秋蘭所有車號1295－PJ號自小客車停
    放在新竹縣竹北市縣○○路11巷56號旁，後來於翌日（10月
    14日）上午7 時30分許發現該車之車窗遭人破壞，並失竊車
    內之DVD 汽車音響等語（見96年度偵字第7491號偵查卷第44
    、45頁）。
、證人即被害人Ｚ○○於警詢時之證述。其稱：她於96年10月
    19日下午4 時許將所有車號0376－RU號自小客車停放在失竊
    地點（經查在新竹縣竹北市文化中心旁），後來於同日晚間
    9 時34分前某時發現該車車窗遭人破壞，並失竊車內之汽車
    音響（含螢幕）等語（見97年度偵字第959 號偵查卷第79、
    80頁）。
、證人即被害人戌○○於警詢時之證述。其稱：他於96年10月
    19日下午5 時28分許將所有車號7609－RR號自小客車停放在
    新竹縣竹北市○○○路與莊敬三街路口，後來於同日晚間8
    時許發現該車之右前車窗遭人破壞，並失竊車內之車用DVD1
    組及高速公路回數票70餘張等語（見97年度偵字第959 號偵
    查卷第82、83頁）。
、證人即被害人ｋ○○於警詢時之證述。其稱：他於96年10月
    19日下午5 時許將所有車號8370－KP號自小客車停放在失竊
    地點（經查在新竹縣竹北市文化中心旁），後來於同日晚間
    11時14分前某時發現該車車窗遭人破壞，並失竊車內之DVD
    汽車音響主機（含螢幕）等語（見97年度偵字第959 號偵查
    卷第85、86頁）。
、證人即被害人ｅ○○於警詢時之證述。其稱：他於96年10月
    19日下午6 時40分許將所有車號2010－KV號自小客車停放在
    新竹縣竹北市○○○路頂好商店前，後來於同日晚間11時許
    發現失竊該車內之DVD汽車音響等語（見97年度偵字第959號
    偵查卷第88、89頁）。
、證人即被害人ｃ○○於警詢時之證述。其稱：他於96年10月
    27日晚間7 時許將所有車號0007－KV號自小客車停放在桃園
    縣中壢市○○○街原住民會館旁，後來於同日晚間8 時30分
    許發現該車之駕駛座車窗遭人破壞，並失竊車內之汽車音響
    主機等語（見97年度偵字第959號偵查卷第20、21頁）。
、證人即被害人丙○○於警詢時之證述。其稱：他於96年10月
    27日晚間6 時30分許將所有車號6775－MZ號自小客車停放在
    桃園縣中壢市○○○街空地上，後來於同日晚間9 時許發現
    該車之右前方車窗遭人破壞，並失竊車內之汽車音響主機等
    語（見97年度偵字第959號偵查卷第23、24頁）。
、證人即被害人午○○於警詢時之證述。其稱：他於96年10月
    28日下午5 時許將所有車號6152－HH號自小客車停放在新竹
    縣竹北市○○路體育場旁，後來於同日下午6 時許發現該車
    之右前方車窗遭人破壞，並失竊車內之衛星導航系統主機、
    手機2支及現金700元等語（見97年度偵字第959 號偵查卷第
    91、92頁）。
、證人ｇ○○於警詢時之證述。其稱：被害人午○○是她的老
    闆，且被害人午○○因於96年10月28日下午6 時許發現其停
    放在新竹縣竹北市○○路體育場旁所有車號6152－HH號自小
    客車右前方車窗遭人破壞而失竊車用DVD 音響主機、衛星導
    航系統主機、SAMSUNG及NOKIA手機各1支、現金700元及茶壺
    1個等物，經被害人午○○報案後，警方已尋回失竊之SAMSU
    NG手機1 支，由她代被害人午○○領受等語（見97年度偵字
    第959號偵查卷第93至95頁）。
、證人即被害人黃娥於警詢時之證述。其稱：她於96年10月
    28日下午6 時許將所有車號7529－RU號自小客車停放在新竹
    縣竹北市○○○路與莊敬南路口旁，後來大約經過了5 分鐘
    就發現該車之右前車窗遭人破壞，並失竊車內之汽車音響（
    含螢幕）等語（見97年度偵字第959 號偵查卷第98、99頁）
    。
、證人即被害人卯○○於警詢時之證述。其稱：他於96年10月
    28日晚間7 時40分許將所有車號6060－HK號自小客車停放在
    新竹縣竹北市○○路與吳濁流路口旁，後來於同日晚間9 時
    許發現該車之右前車窗遭人破壞，並失竊車內之車用電視等
    語（見97年度偵字第959號偵查卷第101、102頁）。
、證人即被害人ｏ○○於警詢時之證述。其稱：他於96年10月
    29日上午7時50分許發現停放在新竹縣竹北市○○○路196號
    之公司所有車號3781－RR號自小客車右前車窗遭人破壞，並
    失竊車內之衛星導航系統主機及音響等語（見97年度偵字第
    959號偵查卷第104、105頁）。
、證人即被害人宇○○於警詢時之證述。其稱：他於96年11月
    2日下午5時許將所有車號8489－KP號自小客車停放在新竹縣
    竹北市○○路與吳濁流路口旁，後來於同日晚間7 時許發現
    失竊該車內之汽車音響、行車紀錄器及數位相機等語（見97
    年度偵字第959號偵查卷第107、108頁）。
、證人即被害人亥○○於警詢時之證述。其稱：他於96年11月
    2日下午1時許將鄭秀娟所有車號2353－PM號自小客車停放在
    新竹縣竹北市縣○○路186號前，後來於同日晚間9時30分許
    發現該車之右前車窗遭人破壞，並失竊車內之汽車行車電腦
    、車用電視及DVD汽車音響等語（見97年度偵字第959號偵查
    卷第110、111頁）。
、證人即被害人子○○於警詢時之證述。其稱：他約於96年11
    月初將所有車號3267－KR號自小客車停放在桃園縣蘆竹鄉○
    ○○路上，後來於同日晚間6、7時許發現該車之右前車窗遭
    人破壞，並失竊車內之DVD汽車音響主機及MIO行動電話1 支
    ，他雖未報案，但警方已尋回失竊之MIO行動電話1支等語（
    見97年度偵字第959號偵查卷第113、114頁）。
、證人即被害人丑○○於警詢時之證述。其稱：她於96年11月
    17日晚間8 時許發現其停放在桃園縣中壢市○○路上之所有
    車號8931－JU號自小客車右前座車窗及汽車電源線遭人破壞
    ，並失竊車內之DVD音響主機1部、皮包1個（內有現金2,000
    多元、信用卡及身分證件）、外套1 件以及被害人廬慧珍所
    有之NOKIA行動電話1支、IF皮夾1個（內有現金2萬多元、信
    用卡、身分證件、汽車鑰匙1支）及側背皮包1個等物，經她
    先生詹景麟代為報案後，警方已尋回失竊之NOKIA 行動電話
    1支及IF皮夾1個等物，並由被害人廬慧珍具領等語（見97年
    度偵字第959號偵查卷第116至118頁）。
、證人即被害人辛○○於警詢時之證述。其稱：他於96年11月
    18日下午2時許發現其停放在新竹市○○街1巷口之所有車號
    0886－KS號自小客車車門窗遭人破壞，並失竊車內之DVD 汽
    車音響等語（見97年度偵字第959 號偵查卷第207、208頁）
    。
、證人即被害人ｉ○○於警詢時之證述。其稱：他於96年11月
    24日下午5 時許將所承租之車號2510－QQ號自小客車停放在
    失竊地點（經查在新竹縣竹北市○○○路與成功一街口），
    後來於96年11月25日上午11時40分許發現失竊該車內之ETC
    主機及衛星導航系統主機等語（見97年度偵字第959 號偵查
    卷第121、122頁）。
、證人即被害人Ｑ○○於警詢時之證述。其稱：他於96年11月
    25日晚間7 時許將王玉娥所有車號4250－PN號自小客車停放
    在新竹縣竹北市○○路文化中心旁，後來於同日晚間8 時20
    分許發現該車之車窗遭人破壞，並失竊車內之汽車音響、車
    用電視及2支行動電話等語（見97年度偵字第959號偵查卷第
    123、124頁）。
、證人即被害人Ｓ○○於警詢時之證述。其稱：他於96年11月
    25日晚間7 時30分許將所有車號7351－MX號自小客車停放在
    新竹縣竹北市○○○路與成功一路口，後來於同日晚間9 時
    許發現該車之右前車窗遭人破壞，並失竊車內之汽車音響等
    語（見97年度偵字第959號偵查卷第126、127頁）。
、證人即被害人Ａ○○於警詢時之證述。其稱：他於96年11月
    25日晚間7 時許將坤興發五金有限公司所有車號7038－QR號
    自小客車停放在新竹縣竹北市縣○○路之停車格內，後來於
    同日晚間9 時許發現該車之右前車窗遭人破壞，並失竊車內
    之DVD 汽車音響等語（見97年度偵字第959號偵查卷第129、
    130頁）。
、證人即被害人辰○○於警詢時之證述。其稱：他於96年12月
    初某日凌晨1 時10分許發現其停放在桃園縣蘆竹鄉○○○路
    與南昌路口附近之所有車號6068－KK號自小客車右前車窗及
    汽車電源線遭人破壞，並失竊車內之DVD音響主機1部、行車
    電腦1 組、ASUS行動電話1支及現金約4,000元，經他報案後
    ，警方已尋回ASUS行動電話1支等語（見97年度偵字第959號
    偵查卷第133、134頁）。
、證人即被害人Ｍ○○於警詢時之證述。其稱：他於96年12月
    8日下午6時30分許將所有車號2329－RN號自小客車停放在新
    竹縣竹北市○○○路5號前，後來於同日晚間7時10分許發現
    該車之車窗遭人破壞，並失竊車內之液晶螢幕、衛星導航系
    統主機及ETC主機等語（見97年度偵字第959 號偵查卷第136
    、137頁）。
、證人即被害人申○○於警詢時之證述。其稱：她於96年12月
    8日晚間7時20分許發現其停放在新竹縣竹北市○○○路東一
    段與莊敬北路口停車格內所有車號9138－RU號自小客車之右
    側車窗遭人破壞，並失竊車內之汽車音響主機及衛星導航系
    統主機各1部等語（見97年度偵字第959號偵查卷第139、140
    頁）。
、證人即被害人乙○○於警詢時之證述。其稱：他於96年12月
    8日晚間7時許將所有車號9315－KP號自小客車停放在新竹縣
    竹北市○○○路與吳濁流路口，後來於同日晚間8 時許發現
    該車之右前車窗及汽車電源線遭人破壞，並失竊車內之汽車
    音響及DVD車用電視等語（見97年度偵字第959號偵查卷第14
    2、143頁）。
、證人即被害人天○○於警詢時之證述。其稱：她於96年12月
    8日下午6時許將所有車號6681－MZ號自小客車停放在新竹縣
    竹北市○○○路123 號旁，後來於同日晚間11時許發現該車
    之右前車窗遭人破壞，並失竊車內之汽車音響等語（見97年
    度偵字第959號偵查卷第148、149頁）。
、證人即被害人Ｃ○○於警詢時之證述。其稱：他於96年12月
    13日晚間11時許發現其停放在桃園縣桃園市○○路200 號附
    近之所有車號KK－8876號自小客車右後車窗遭人破壞，並失
    竊車內之NUSLIM隨身硬碟1個及電子字典1台等物，但警方通
    知他已尋回NUSLIM隨身硬碟1個等語（見97年度偵字第959號
    偵查卷第145、146頁）。
、證人即被害人黃○○於警詢時之證述。其稱：他於96年12月
    15日下午4 時30分許將所有車號3016－PJ號自小客車停放在
    新竹縣竹北市○○○路路邊，事後經警方告知始得知該車之
    車牌2 面遭竊並將之懸掛在小偷作案之汽車上等語（見96年
    度偵字第7491號偵查卷第47、48頁）。
、證人即被害人Ｅ○○於警詢之證述。其稱：她於96年12月15
    日下午6 時50分許發現其停放在新竹縣竹北市縣○○路臺灣
    新竹地方法院竹北簡易庭前路段之所有車號4827－RU號自小
    客車車窗遭人破壞，並失竊車內之DVD 汽車音響主機（含螢
    幕）1部及ETC主機1部（含儲值卡1張），當她正準備要報警
    處理時，警方已通知她抓到小偷等語（見96年度偵字第7491
    號偵查卷第50、51頁）。
、證人即被害人Ｊ○○於警詢之證述。其稱：他於96年12月15
    日下午7時5分許發現其停放在新竹縣竹北市○○路上之中租
    迪和股份有限公司所有車號6566－KK號自小客車右前座車窗
    遭人破壞，並失竊車內之DVD影音螢幕及ETC主機1 部（含儲
    值卡），但他在報警之前就收到通知說警方已抓到小偷等語
    （見96年度偵字第7491號偵查卷第52、53頁）。
、證人黃詩凱於警詢及偵查中時之證述。其稱：他是事後經由
    警方告知始知悉證人廖陳濱於96年11月中旬所贈送之MIO 衛
    星導航系統主機、SONY筆記型電腦及於96年12月間所寄放在
    其店內之黑色手提袋1個及白色布袋2個等物均係被告Ｗ○○
    所竊取之物品等物（見96年度偵字第7491號偵查卷第163 至
    166 、194至196頁）。
、證人廖陳濱於警詢時之證述。其稱：被告Ｗ○○於96年4 月
    起，先後在臺北林口長庚醫院旁加油站、凱旋汽車修理廠附
    近及內壢交流道附近之啟英高中等地點，將伊所竊得之DVD
    汽車音響（以每部7千元之代價）、筆記型電腦2 部及GPS衛
    星導航系統主機5部等物品出售予他，他再以每部DVD汽車音
    響1 萬元之代價在臺北市○○○路及三重交流道附近出售與
    某綽號「小胖」真實姓名年籍均不詳之成年男子，至於MIO
    衛星導航系統主機及SONY筆記型電腦則交由證人黃詩凱使用
    等語（見96年度偵字第7491號偵查卷第167至173頁）。
、扣案之作案手套2 雙、車窗玻璃擊破器1支、六角扳手2支、
    十字起子1支、電動十字起子1支、剪刀2把及手電筒1支等物
    （保管字號：97保年度字第524號，扣押物品清單見本院97
    年度易字第207號刑事卷宗第24、28頁）。
、贓物認領保管單12張（其中ASUS手提式電腦1 部【含手提
    包1個】、無線上網卡1片業已發還予被害人ｐ○○；SONY
    手提式電腦1 部（含記憶卡1張）、Qtek行動電話1支（含2G
    記憶卡1張）、SONY數位相機1 臺（含2G記憶卡1張）、讀卡
    機1臺、仿ROLEX手錶1支、仿LV女用背包1個業已發還予被害
    人Ｋ○○；手提式DVD主機1部及SONY－ERISSON行動電話1
    支業已發還予被害人地○○；IBM手提電腦1 部、CAIBO隨
    身硬碟1 個業已發還予被害人Ｒ○○；SAMSUNG行動電話1
    支業已發還予被害人午○○，由證人ｇ○○代為領受；MI
    O行動電話1支業已發還予被害人子○○；NOKIA行動電話1
    支及IF皮夾1 個業已發還予被害人廬慧珍具領；ASUS行動
    電話1支業已發還予被害人辰○○；NUSLIM隨身硬碟1個業
    已發還予被害人Ｃ○○；車號3016－PJ號之車牌2 面業已
    發還予被害人黃○○；DVD音響主機（含螢幕）及ETC主機
    （含儲值卡）各1 部業已發還予被害人Ｅ○○；DVD螢幕1
    部及ETC儲值卡1張業已發還予被害人Ｊ○○等人）。（見96
    年度偵字第7491號偵查卷第60至62頁，97年度偵字第959 號
    偵查卷第36、75、97、115、119、135、147、200、204頁）
    。
、內政部警政署刑事警察局97年1月9日刑醫字第0960194129號
    鑑驗書1 份（見97年度偵字第959號偵查卷第209頁），其鑑
    驗結果略以：本案送檢編號3－1手套採樣標示B0000000處之
    DNA－STR型別，與被告Ｗ○○唾液之DNA－STR型別相同，該
    型別在臺灣地區中國人分布機率預估為2.16×10（-18） 等
    情。
、新竹縣政府警察局竹北分局六家派出所受理各類案件紀錄表
    、新竹縣政府警察局搜索、扣押筆錄、扣押物品目錄表、扣
    押物品收據、刑案現場照片暨被害人甲○○等人財物失竊採
    證照片共計202 張等（見96年度偵字第7491號偵查卷第35、
    39、43、54至59、63至78、118至147、174至178頁，97年度
    偵字第959 號偵查卷第16、19、22、25、29、32、39、42、
    45、48、51、56、59、62、65、68、71、78、81、84、87、
    90、96、10 0、103、106、109、112、122、125、128、131
    、138、141、144、150至169、193、196頁，97年度偵字第1
    612號偵查卷第14、15、18、19、22、23、26、29、32、35
    、38、41、53頁）。
、綜上，本件事證業臻明確，被告Ｗ○○上揭犯行至堪認定，
    應依法予以論科。
三、論罪科刑：
（一）論罪：核被告Ｗ○○共同持客觀上可用以攻擊人，對於他
      人生命身體有危險性而足供作為兇器使用之電動十字起子
      、車窗玻璃擊破器、十字起子及剪刀等工具，而先後竊得
      被害人甲○○等人所有如附表編號1至70所示之物品等行
      為，均係犯刑法第321條第1項第3款之攜帶兇器加重竊盜
      罪。
（二）共同正犯：被告Ｗ○○與同案被告Ｖ○○，就附表編號68
      至70所示之加重竊盜犯行，有犯意聯絡及行為分擔，為共
      同正犯。
（三）又被告Ｗ○○所犯70次加重竊盜罪行，犯意各別，應予分
      別論罪，合併處罰。
（四）累犯：查被告Ｗ○○前於93年間，因竊盜案件，經臺灣桃
      園地方法院於93年8月29日以94年度易緝字第75號判決判
      處有期徒刑7月確定，於95年4月12日縮刑期滿執行完畢等
      情，有臺灣高等法院被告前案紀錄表1份在卷可稽，其前
      受有期徒刑執行完畢，於5年以內故意再犯本件最重本刑
      為有期徒刑以上之罪，為累犯，應依刑法第47條第1項之
      規定加重其刑。
（五）又查被告Ｗ○○所犯如附表編號1至3之罪，犯罪時間各均
      在96年4 月24日以前，核與中華民國九十六年罪犯減刑條
      例第2 條第1項第3款規定相符，應予減刑，爰各依法減刑
      如附表編號1至3所示之刑，以示懲儆。
（六）強制工作：按保安處分係針對受處分人將來之危險性所為
      之處置，以達教化、治療之目的，為刑罰之補充制度。我
      國現行刑法採刑罰與保安處分雙軌制，係在維持行為責任
      之刑罰原則下，為協助行為人再社會化之功能，以及改善
      行為人潛在之危險性格，期能達成根治犯罪原因、預防犯
      罪之特別目的。是保安處分中之強制工作，旨在對嚴重職
      業性犯罪及欠缺正確工作觀念或無正常工作因而犯罪者，
      強制其從事勞動，學習一技之長及正確之謀生觀念，使其
      日後重返社會，能適應社會生活。次按保安處分應受比例
      原則之規範，保安處分之宣告，應與行為人所為行為之嚴
      重性、行為人所表現之危險性及對於行為人未來行為之期
      待性相當，而由法院視行為人之危險性格，決定應否令入
      勞動處所強制工作，以達預防之目的。查被告Ｗ○○前所
      犯臺灣桃園地方法院94年度易緝字第75號竊盜案件之犯罪
      時間分別為93年4月及同年7月，行竊次數為2 次，本件竊
      盜案件之犯罪時間則為96年3 月間至同年12月，所犯竊盜
      次數為70次，被告Ｗ○○復自承：因染上毒癮，工作所賺
      的錢，不夠買毒品等語（見本院卷第42頁背面），依被告
      Ｗ○○在本案行竊時間在一天之中各個時段均有，是依被
      告Ｗ○○行竊之時間、次數、方式及態樣，均足證被告Ｗ
      ○○確有犯罪之習慣，爰依竊盜犯贓物犯保安處分條例第
      3 條第1項、第4條、第5條第1項前段規定，併宣告於刑之
      執行前，令入勞動場所強制工作3年，以資矯正。
（七）量刑：爰審酌被告Ｗ○○有上開前案紀錄，有臺灣高等法
      院前案紀錄表1 份，素行非佳，未見悔改，竟不思守法自
      制，循正當途徑獲取所需，反恣意竊取他人財物，危害社
      會治安與他人財產安全，守法意識薄弱，惟被告Ｗ○○犯
      後均坦承犯行，態度尚佳等一切情狀，分別量處如主文所
      示之刑，並定其應執行之刑，以資懲儆。
（八）沒收部分：至扣案之作案手套2雙、車窗玻璃擊破器1支、
      六角扳手2支、十字起子1支、電動十字起子1支、剪刀2把
      及手電筒1支等物，係被告Ｗ○○所有而供本案竊盜犯罪
      所用之物，業據被告Ｗ○○供承無訛，應依刑法第38條第
      1項第2款之規定宣告沒收之。
據上論斷，應依刑事訴訟法第273 條之1 第1 項、第299 條第1
項前段，刑法第28條、第321條第1項第3款、第47條第1項、第51
條第5款、第38條第1項第2款，中華民國九十六年罪犯減刑條例
第2條第1項第3款、第7條，竊盜犯贓物犯保安處分條例第3條第1
項、第4條、第5條第1項前段，判決如主文。
本案經檢察官魏廷勳到庭執行職務
中    華    民    國    97    年     4    月    21    日
            臺灣新竹地方法院刑事第四庭
                            法  官  劉兆菊
以上正本證明與原本無異。
如不服本判決，應於送達後10日內向本院提出上訴狀（應附繕本
），上訴於臺灣高等法院（切勿逕送上級審）。
中    華    民    國    97    年     4    月    21    日
                            書記官  蕭汝芳
附錄本案論罪科刑法條：
刑法第321條（加重竊盜罪）
犯竊盜罪而有左列情形之一者，處6月以上、5年以下有期徒刑：
一  於夜間侵入住宅或有人居住之建築物、船艦或隱匿其內而犯
    之者。
二  毀越門扇、牆垣或其他安全設備而犯之者。
三  攜帶兇器而犯之者。
四  結夥三人以上而犯之者。
五  乘火災、水災或其他災害之際而犯之者。
六  在車站或埠頭而犯之者。
前項之未遂犯罰之。
附表
 ┌──┬─────┬─────────┬───┬────────┬──────┬────────┐
 │編號│犯 罪時 間│犯   罪    方   式│被害人│被 害  人  物 品│備        註│主文罪名及宣告刑│
 │    │及  地  點│                  │      │                │            │（所犯法條）    │
 ├──┼─────┼─────────┼───┼────────┼──────┼────────┤
 │ 1  │於96年3 月│被告Ｗ○○先使用扣│甲○○│DVD 汽車音響主機│被告Ｗ○○以│Ｗ○○攜帶兇器竊│
 │    │18日上午7 │案之車窗玻璃擊破器│      │及PDA各1部等物。│7 千元之代價│盜，累犯，處有期│
 │    │時50分許，│將車號2960－BB號自│      │                │將DVD 汽車音│徒刑捌月，減為有│
 │    │在桃園縣中│小客車之車窗打破，│      │                │響主機1 部變│期徒刑肆月；扣案│
 │    │壢市中山東│再使用扣案之手套、│      │                │賣。        │之作案手套貳雙、│
 │    │路四段147 │六角扳手、十字起子│      │                │            │車窗玻璃擊破器壹│
 │    │巷17弄1 號│、電動十字起子、剪│      │                │            │支、六角扳手貳支│
 │    │旁停車場內│刀及手電筒等工具分│      │                │            │、十字起子壹支、│
 │    │。        │別將車內之電源線或│      │                │            │電動十字起子壹支│
 │    │          │汽車音響主機、衛星│      │                │            │、剪刀貳把及手電│
 │    │          │導航系統主機及ETC │      │                │            │筒壹支等物，均沒│
 │    │          │主機等線路剪斷，而│      │                │            │收之。          │
 │    │          │竊取車內之財物。  │      │                │            │                │
 ├──┼─────┼─────────┼───┼────────┼──────┼────────┤
 │ 2  │於96年3 月│被告Ｗ○○使用上開│ｂ○○│DVD 汽車音響主機│被告Ｗ○○以│Ｗ○○攜帶兇器竊│
 │    │19日上午9 │之扣案行竊工具，並│      │1部。           │7 千元之代價│盜，累犯，處有期│
 │    │時許，在桃│依上開之相同行竊手│      │                │將DVD 汽車音│徒刑捌月，減為有│
 │    │園縣中壢市│法，而竊取車號8826│      │                │響主機1 部變│期徒刑肆月；扣案│
 │    │中正路507 │－AA號自小客車內之│      │                │賣。        │之作案手套貳雙、│
 │    │號前。    │財物。            │      │                │            │車窗玻璃擊破器壹│
 │    │          │                  │      │                │            │支、六角扳手貳支│
 │    │          │                  │      │                │            │、十字起子壹支、│
 │    │          │                  │      │                │            │電動十字起子壹支│
 │    │          │                  │      │                │            │、剪刀貳把及手電│
 │    │          │                  │      │                │            │筒壹支等物，均沒│
 │    │          │                  │      │                │            │收之。          │
 ├──┼─────┼─────────┼───┼────────┼──────┼────────┤
 │ 3  │於96年3 月│被告Ｗ○○使用上開│Ｋ○○│SONY手提式電腦1 │SONY手提式電│Ｗ○○攜帶兇器竊│
 │    │30日上午8 │之扣案行竊工具，並│      │部、Qtek行動電話│腦1部、Qtek │盜，累犯，處有期│
 │    │時10分許，│依上開之相同行竊手│      │1支（含2G記憶卡1│行動電話1 支│徒刑捌月，減為有│
 │    │在新竹市湳│法，而竊取車號R4－│      │張、SONY數位相機│（含2G記憶卡│期徒刑肆月；扣案│
 │    │中街62號前│0639號自小客車內之│      │1臺（含2G記憶卡1│1 張）、讀卡│之作案手套貳雙、│
 │    │。        │財物。            │      │張、讀卡機1臺（ │機1 臺（記憶│車窗玻璃擊破器壹│
 │    │          │                  │      │含記憶卡1 張）、│卡1 張）、仿│支、六角扳手貳支│
 │    │          │                  │      │仿ROLEX手錶1支、│ROLEX手錶1支│、十字起子壹支、│
 │    │          │                  │      │仿LV女用背包1 個│、仿LV女用背│電動十字起子壹支│
 │    │          │                  │      │、SOGO禮券、MIO1│包1 個等物業│、剪刀貳把及手電│
 │    │          │                  │      │69GPS1組、電腦硬│經被害人陳世│筒壹支等物，均沒│
 │    │          │                  │      │碟3顆、黑色背包1│豪具領（贓物│收之。          │
 │    │          │                  │      │個、高速公路回數│認領保管單見│                │
 │    │          │                  │      │票7張、現金600元│97年度偵字第│                │
 │    │          │                  │      │、車用充電器、MP│959 號偵查卷│                │
 │    │          │                  │      │3 錄音筆、投影機│第204 頁），│                │
 │    │          │                  │      │及外接DVD燒錄器1│其餘物品則經│                │
 │    │          │                  │      │部等物。        │被告Ｗ○○丟│                │
 │    │          │                  │      │                │棄。        │                │
 ├──┼─────┼─────────┼───┼────────┼──────┼────────┤
 │ 4  │於96年5 月│被告Ｗ○○使用上開│Ｘ○○│DVD 汽車音響主機│被告Ｗ○○以│Ｗ○○攜帶兇器竊│
 │    │22日中午12│之扣案行竊工具，並│      │1部。           │7 千元之代價│盜，累犯，處有期│
 │    │時10分許，│依上開之相同行竊手│      │                │將DVD 汽車音│徒刑捌月；扣案之│
 │    │在新竹縣竹│法，而竊取車號8916│      │                │響主機1 部變│作案手套貳雙、車│
 │    │北市光明九│－KU號自小客車內之│      │                │賣。        │窗玻璃擊破器壹支│
 │    │路12號前。│財物。            │      │                │            │、六角扳手貳支、│
 │    │          │                  │      │                │            │十字起子壹支、電│
 │    │          │                  │      │                │            │動十字起子壹支、│
 │    │          │                  │      │                │            │剪刀貳把及手電筒│
 │    │          │                  │      │                │            │壹支等物，均沒收│
 │    │          │                  │      │                │            │之。            │
 ├──┼─────┼─────────┼───┼────────┼──────┼────────┤
 │ 5  │於96年5 月│被告Ｗ○○使用上開│Ｙ○○│DVD 汽車音響主機│被告Ｗ○○以│Ｗ○○攜帶兇器竊│
 │    │25日下午3 │之扣案行竊工具，並│      │1部。           │7 千元之代價│盜，累犯，處有期│
 │    │時30分許，│依上開之相同行竊手│      │                │將DVD 汽車音│徒刑捌月；扣案之│
 │    │在新竹縣竹│法，而竊取車號7439│      │                │響主機1 部變│作案手套貳雙、車│
 │    │北市縣政二│－EB號自小客車內之│      │                │賣。        │窗玻璃擊破器壹支│
 │    │路101 號旁│財物。            │      │                │            │、六角扳手貳支、│
 │    │停車場內。│                  │      │                │            │十字起子壹支、電│
 │    │          │                  │      │                │            │動十字起子壹支、│
 │    │          │                  │      │                │            │剪刀貳把及手電筒│
 │    │          │                  │      │                │            │壹支等物，均沒收│
 │    │          │                  │      │                │            │之。            │
 ├──┼─────┼─────────┼───┼────────┼──────┼────────┤
 │ 6  │於96年5 月│被告Ｗ○○使用上開│戊○○│DVD 汽車音響主機│被告Ｗ○○以│Ｗ○○攜帶兇器竊│
 │    │25日下午4 │之扣案行竊工具，並│      │1部。           │7 千元之代價│盜，累犯，處有期│
 │    │時30分許，│依上開之相同行竊手│      │                │將DVD 汽車音│徒刑捌月；扣案之│
 │    │在新竹縣竹│法，而竊取車號0991│      │                │響主機1 部變│作案手套貳雙、車│
 │    │北市縣政二│－KP號自小客車內之│      │                │賣。        │窗玻璃擊破器壹支│
 │    │路101號旁 │財物。            │      │                │            │、六角扳手貳支、│
 │    │停車場內。│                  │      │                │            │十字起子壹支、電│
 │    │          │                  │      │                │            │動十字起子壹支、│
 │    │          │                  │      │                │            │剪刀貳把及手電筒│
 │    │          │                  │      │                │            │壹支等物，均沒收│
 │    │          │                  │      │                │            │之。            │
 ├──┼─────┼─────────┼───┼────────┼──────┼────────┤
 │ 7  │於96年6 月│被告Ｗ○○使用上開│宙○○│DVD 汽車音響主機│被告Ｗ○○以│Ｗ○○攜帶兇器竊│
 │    │7 日中午12│之扣案行竊工具，並│      │1部。           │7 千元之代價│盜，累犯，處有期│
 │    │時40分許，│依上開之相同行竊手│      │                │將DVD 汽車音│徒刑捌月；扣案之│
 │    │在新竹縣竹│法，而竊取車號1312│      │                │響主機1 部變│作案手套貳雙、車│
 │    │北市光明一│－RZ號自小客車內之│      │                │賣。        │窗玻璃擊破器壹支│
 │    │路光明夜市│財物。            │      │                │            │、六角扳手貳支、│
 │    │內。      │                  │      │                │            │十字起子壹支、電│
 │    │          │                  │      │                │            │動十字起子壹支、│
 │    │          │                  │      │                │            │剪刀貳把及手電筒│
 │    │          │                  │      │                │            │壹支等物，均沒收│
 │    │          │                  │      │                │            │之。            │
 ├──┼─────┼─────────┼───┼────────┼──────┼────────┤
 │ 8  │於96年6 月│被告Ｗ○○使用上開│ｌ○○│DVD 汽車音響主機│被告Ｗ○○以│Ｗ○○攜帶兇器竊│
 │    │7日晚間7時│之扣案行竊工具，並│      │1 部及高速公路回│7 千元之代價│盜，累犯，處有期│
 │    │許，在新竹│依上開之相同行竊手│      │數票約50張等物。│將DVD 汽車音│徒刑捌月；扣案之│
 │    │縣竹北市光│法，而竊取車號0405│      │                │響主機1 部變│作案手套貳雙、車│
 │    │明九路爵士│－KR號自小客車內之│      │                │賣，高速公路│窗玻璃擊破器壹支│
 │    │悅大樓後方│財物。            │      │                │回數票約50張│、六角扳手貳支、│
 │    │之公有停車│                  │      │                │則經被告楊世│十字起子壹支、電│
 │    │場內。    │                  │      │                │新使用。    │動十字起子壹支、│
 │    │          │                  │      │                │            │剪刀貳把及手電筒│
 │    │          │                  │      │                │            │壹支等物，均沒收│
 │    │          │                  │      │                │            │之。            │
 ├──┼─────┼─────────┼───┼────────┼──────┼────────┤
 │ 9  │於96年6 月│被告Ｗ○○使用上開│ｎ○○│DVD 汽車音響主機│被告Ｗ○○以│Ｗ○○攜帶兇器竊│
 │    │8 日中午12│之扣案行竊工具，並│      │1部。           │7 千元之代價│盜，累犯，處有期│
 │    │時10分許，│依上開之相同行竊手│      │                │將DVD 汽車音│徒刑捌月；扣案之│
 │    │在新竹縣竹│法，而竊取車號2823│      │                │響主機1 部變│作案手套貳雙、車│
 │    │北市光明九│－RW號自小客車內之│      │                │賣。        │窗玻璃擊破器壹支│
 │    │路與嘉德街│財物。            │      │                │            │、六角扳手貳支、│
 │    │口之公有停│                  │      │                │            │十字起子壹支、電│
 │    │車場內。  │                  │      │                │            │動十字起子壹支、│
 │    │          │                  │      │                │            │剪刀貳把及手電筒│
 │    │          │                  │      │                │            │壹支等物，均沒收│
 │    │          │                  │      │                │            │之。            │
 ├──┼─────┼─────────┼───┼────────┼──────┼────────┤
 │ 10 │於96年6 月│被告Ｗ○○使用上開│Ｔ○○│DVD 汽車音響主機│被告Ｗ○○以│Ｗ○○攜帶兇器竊│
 │    │8 日中午12│之扣案行竊工具，並│      │1部。           │7 千元之代價│盜，累犯，處有期│
 │    │時30分許，│依上開之相同行竊手│      │                │將DVD 汽車音│徒刑捌月；扣案之│
 │    │在新竹縣竹│法，而竊取車號2276│      │                │響主機1 部變│作案手套貳雙、車│
 │    │北市光明九│－KW號自小客車內之│      │                │賣。        │窗玻璃擊破器壹支│
 │    │路與嘉德街│財物。            │      │                │            │、六角扳手貳支、│
 │    │口之公有停│                  │      │                │            │十字起子壹支、電│
 │    │車場內。  │                  │      │                │            │動十字起子壹支、│
 │    │          │                  │      │                │            │剪刀貳把及手電筒│
 │    │          │                  │      │                │            │壹支等物，均沒收│
 │    │          │                  │      │                │            │之。            │
 ├──┼─────┼─────────┼───┼────────┼──────┼────────┤
 │ 11 │於96年6 月│被告Ｗ○○使用上開│ｑ○○│DVD 汽車音響主機│被告Ｗ○○以│Ｗ○○攜帶兇器竊│
 │    │8日下午1時│之扣案行竊工具，並│      │1部。           │7 千元之代價│盜，累犯，處有期│
 │    │20分許，在│依上開之相同行竊手│      │                │將DVD 汽車音│徒刑捌月；扣案之│
 │    │新竹縣竹北│法，而竊取車號9596│      │                │響主機1 部變│作案手套貳雙、車│
 │    │市○○路文│－HJ號自小客車內之│      │                │賣。        │窗玻璃擊破器壹支│
 │    │化中心旁。│財物。            │      │                │            │、六角扳手貳支、│
 │    │          │                  │      │                │            │十字起子壹支、電│
 │    │          │                  │      │                │            │動十字起子壹支、│
 │    │          │                  │      │                │            │剪刀貳把及手電筒│
 │    │          │                  │      │                │            │壹支等物，均沒收│
 │    │          │                  │      │                │            │之。            │
 ├──┼─────┼─────────┼───┼────────┼──────┼────────┤
 │ 12 │於96年6 月│被告Ｗ○○使用上開│Ｉ○○│DVD 汽車音響主機│被告Ｗ○○以│Ｗ○○攜帶兇器竊│
 │    │8日晚間7時│之扣案行竊工具，並│      │1部。           │7 千元之代價│盜，累犯，處有期│
 │    │40分許，在│依上開之相同行竊手│      │                │將DVD 汽車音│徒刑捌月；扣案之│
 │    │新竹縣竹北│法，而竊取車號9333│      │                │響主機1 部變│作案手套貳雙、車│
 │    │市○○○街│－MX號自小客車內之│      │                │賣。        │窗玻璃擊破器壹支│
 │    │停車場內。│財物。            │      │                │            │、六角扳手貳支、│
 │    │          │                  │      │                │            │十字起子壹支、電│
 │    │          │                  │      │                │            │動十字起子壹支、│
 │    │          │                  │      │                │            │剪刀貳把及手電筒│
 │    │          │                  │      │                │            │壹支等物，均沒收│
 │    │          │                  │      │                │            │之。            │
 ├──┼─────┼─────────┼───┼────────┼──────┼────────┤
 │ 13 │於96年6 月│被告Ｗ○○使用上開│Ｌ○○│DVD 汽車音響主機│被告Ｗ○○以│Ｗ○○攜帶兇器竊│
 │    │9日晚間7時│之扣案行竊工具，並│      │1部。           │7 千元之代價│盜，累犯，處有期│
 │    │50分許，在│依上開之相同行竊手│      │                │將DVD 汽車音│徒刑捌月；扣案之│
 │    │新竹縣竹北│法，而竊取車號9807│      │                │響主機1 部變│作案手套貳雙、車│
 │    │市○○○街│－RF號自小客車內之│      │                │賣。        │窗玻璃擊破器壹支│
 │    │停車場內。│財物。            │      │                │            │、六角扳手貳支、│
 │    │          │                  │      │                │            │十字起子壹支、電│
 │    │          │                  │      │                │            │動十字起子壹支、│
 │    │          │                  │      │                │            │剪刀貳把及手電筒│
 │    │          │                  │      │                │            │壹支等物，均沒收│
 │    │          │                  │      │                │            │之。            │
 ├──┼─────┼─────────┼───┼────────┼──────┼────────┤
 │ 14 │於96年6 月│被告Ｗ○○使用上開│Ｂ○○│DVD 汽車音響主機│被告Ｗ○○以│Ｗ○○攜帶兇器竊│
 │    │9日晚間9時│之扣案行竊工具，並│      │1部及手機1支等物│7 千元之代價│盜，累犯，處有期│
 │    │20分許，在│依上開之相同行竊手│      │。              │將DVD 汽車音│徒刑捌月；扣案之│
 │    │新竹縣竹北│法，而竊取車號3200│      │                │響主機1 部變│作案手套貳雙、車│
 │    │市縣○○路│－RW號自小客車內之│      │                │賣；手機1 支│窗玻璃擊破器壹支│
 │    │與光明九路│財物。            │      │                │業經被告楊世│、六角扳手貳支、│
 │    │口。      │                  │      │                │新丟棄。    │十字起子壹支、電│
 │    │          │                  │      │                │            │動十字起子壹支、│
 │    │          │                  │      │                │            │剪刀貳把及手電筒│
 │    │          │                  │      │                │            │壹支等物，均沒收│
 │    │          │                  │      │                │            │之。            │
 ├──┼─────┼─────────┼───┼────────┼──────┼────────┤
 │ 15 │於96年7 月│被告Ｗ○○使用上開│Ｐ○○│DVD 汽車音響主機│被告Ｗ○○以│Ｗ○○攜帶兇器竊│
 │    │13日凌晨1 │之扣案行竊工具，並│      │1部。           │7 千元之代價│盜，累犯，處有期│
 │    │時14分許，│依上開之相同行竊手│      │                │將DVD 汽車音│徒刑捌月；扣案之│
 │    │在新竹縣竹│法，而竊取車號6766│      │                │響主機1 部變│作案手套貳雙、車│
 │    │北市○○街│－MQ號自小客車內之│      │                │賣。        │窗玻璃擊破器壹支│
 │    │755 巷25號│財物。            │      │                │            │、六角扳手貳支、│
 │    │路邊。    │                  │      │                │            │十字起子壹支、電│
 │    │          │                  │      │                │            │動十字起子壹支、│
 │    │          │                  │      │                │            │剪刀貳把及手電筒│
 │    │          │                  │      │                │            │壹支等物，均沒收│
 │    │          │                  │      │                │            │之。            │
 ├──┼─────┼─────────┼───┼────────┼──────┼────────┤
 │ 16 │於96年7 月│被告Ｗ○○使用上開│酉○○│DVD 汽車音響主機│被告Ｗ○○以│Ｗ○○攜帶兇器竊│
 │    │13日上午7 │之扣案行竊工具，並│      │1部。           │7 千元之代價│盜，累犯，處有期│
 │    │時20分許，│依上開之相同行竊手│      │                │將DVD 汽車音│徒刑捌月；扣案之│
 │    │在新竹縣竹│法，而竊取車號9000│      │                │響主機1 部變│作案手套貳雙、車│
 │    │北市光明九│－MN號自小客車內之│      │                │賣。        │窗玻璃擊破器壹支│
 │    │路68號前。│財物。            │      │                │            │、六角扳手貳支、│
 │    │          │                  │      │                │            │十字起子壹支、電│
 │    │          │                  │      │                │            │動十字起子壹支、│
 │    │          │                  │      │                │            │剪刀貳把及手電筒│
 │    │          │                  │      │                │            │壹支等物，均沒收│
 │    │          │                  │      │                │            │之。            │
 ├──┼─────┼─────────┼───┼────────┼──────┼────────┤
 │ 17 │於96年7 月│被告Ｗ○○使用上開│未○○│DVD 汽車音響主機│被告Ｗ○○分│Ｗ○○攜帶兇器竊│
 │    │13日上午7 │之扣案行竊工具，並│      │及衛星導航系統主│別以7千元、8│盜，累犯，處有期│
 │    │時30分許，│依上開之相同行竊手│      │機各1部。       │千元之代價將│徒刑捌月；扣案之│
 │    │在新竹縣竹│法，而竊取車號6127│      │                │DVD 汽車音響│作案手套貳雙、車│
 │    │北市○○街│－PQ號自小客車內之│      │                │主機及衛星導│窗玻璃擊破器壹支│
 │    │1177號前。│財物。            │      │                │航系統主機各│、六角扳手貳支、│
 │    │          │                  │      │                │1部變賣。   │十字起子壹支、電│
 │    │          │                  │      │                │            │動十字起子壹支、│
 │    │          │                  │      │                │            │剪刀貳把及手電筒│
 │    │          │                  │      │                │            │壹支等物，均沒收│
 │    │          │                  │      │                │            │之。            │
 ├──┼─────┼─────────┼───┼────────┼──────┼────────┤
 │ 18 │於96年7 月│被告Ｗ○○使用上開│庚○○│DVD 汽車音響主機│被告Ｗ○○以│Ｗ○○攜帶兇器竊│
 │    │13日晚間8 │之扣案行竊工具，並│      │1部。           │7 千元之代價│盜，累犯，處有期│
 │    │時30分許，│依上開之相同行竊手│      │                │將DVD 汽車音│徒刑捌月；扣案之│
 │    │在新竹縣竹│法，而竊取車號1717│      │                │響主機1 部變│作案手套貳雙、車│
 │    │北市吳濁流│－EC號自小客車內之│      │                │賣。        │窗玻璃擊破器壹支│
 │    │路與文義街│財物。            │      │                │            │、六角扳手貳支、│
 │    │口。      │                  │      │                │            │十字起子壹支、電│
 │    │          │                  │      │                │            │動十字起子壹支、│
 │    │          │                  │      │                │            │剪刀貳把及手電筒│
 │    │          │                  │      │                │            │壹支等物，均沒收│
 │    │          │                  │      │                │            │之。            │
 ├──┼─────┼─────────┼───┼────────┼──────┼────────┤
 │ 19 │於96年7 月│被告Ｗ○○使用上開│ａ○○│DVD 汽車音響主機│被告Ｗ○○以│Ｗ○○攜帶兇器竊│
 │    │24日中午12│之扣案行竊工具，並│      │1部。           │7 千元之代價│盜，累犯，處有期│
 │    │時40分許，│依上開之相同行竊手│      │                │將DVD 汽車音│徒刑捌月；扣案之│
 │    │在新竹縣竹│法，而竊取車號0628│      │                │響主機1 部變│作案手套貳雙、車│
 │    │北市縣政九│－KP號自小客車內之│      │                │賣。        │窗玻璃擊破器壹支│
 │    │路與文平路│財物。            │      │                │            │、六角扳手貳支、│
 │    │口。      │                  │      │                │            │十字起子壹支、電│
 │    │          │                  │      │                │            │動十字起子壹支、│
 │    │          │                  │      │                │            │剪刀貳把及手電筒│
 │    │          │                  │      │                │            │壹支等物，均沒收│
 │    │          │                  │      │                │            │之。            │
 ├──┼─────┼─────────┼───┼────────┼──────┼────────┤
 │ 20 │於96年7 月│被告Ｗ○○使用上開│ｒ○○│DVD 汽車音響主機│被告Ｗ○○以│Ｗ○○攜帶兇器竊│
 │    │24日下午2 │之扣案行竊工具，並│      │1部。           │7 千元之代價│盜，累犯，處有期│
 │    │時45分許，│依上開之相同行竊手│      │                │將DVD 汽車音│徒刑捌月；扣案之│
 │    │在新竹縣竹│法，而竊取車號5566│      │                │響主機1 部變│作案手套貳雙、車│
 │    │北市縣政二│－LW號自小客車內之│      │                │賣。        │窗玻璃擊破器壹支│
 │    │路432 號前│財物。            │      │                │            │、六角扳手貳支、│
 │    │。        │                  │      │                │            │十字起子壹支、電│
 │    │          │                  │      │                │            │動十字起子壹支、│
 │    │          │                  │      │                │            │剪刀貳把及手電筒│
 │    │          │                  │      │                │            │壹支等物，均沒收│
 │    │          │                  │      │                │            │之。            │
 ├──┼─────┼─────────┼───┼────────┼──────┼────────┤
 │ 21 │於96年7 月│被告Ｗ○○使用上開│地○○│手提式DVD主機1部│手提式DVD 主│Ｗ○○攜帶兇器竊│
 │    │27日下午3 │之扣案行竊工具，並│      │、SONY－ERISSON │機1 部、SONY│盜，累犯，處有期│
 │    │時30分許，│依上開之相同行竊手│      │行動電話1 支等物│－ERISSON 行│徒刑捌月；扣案之│
 │    │在桃園縣蘆│法，而竊取車號8028│      │。              │動電話1 支等│作案手套貳雙、車│
 │    │竹鄉○○路│－RX號自小客車內之│      │                │物業經被害人│窗玻璃擊破器壹支│
 │    │上。      │財物              │      │                │地○○具領（│、六角扳手貳支、│
 │    │          │。                │      │                │贓物認領保管│十字起子壹支、電│
 │    │          │                  │      │                │單見97年度偵│動十字起子壹支、│
 │    │          │                  │      │                │字第959號偵 │剪刀貳把及手電筒│
 │    │          │                  │      │                │查卷第36頁）│壹支等物，均沒收│
 │    │          │                  │      │                │。          │之。            │
 ├──┼─────┼─────────┼───┼────────┼──────┼────────┤
 │ 22 │於96年8 月│被告Ｗ○○使用上開│Ｇ○○│DVD 汽車音響主機│被告Ｗ○○以│Ｗ○○攜帶兇器竊│
 │    │10日下午3 │之扣案行竊工具，並│      │1部。           │7 千元之代價│盜，累犯，處有期│
 │    │時31分許，│依上開之相同行竊手│      │                │將DVD 汽車音│徒刑捌月；扣案之│
 │    │在新竹縣竹│法，而竊取車號0171│      │                │響主機1 部變│作案手套貳雙、車│
 │    │北市○○路│－KL號自小客車內之│      │                │賣。        │窗玻璃擊破器壹支│
 │    │上停車格內│財物。            │      │                │            │、六角扳手貳支、│
 │    │。        │                  │      │                │            │十字起子壹支、電│
 │    │          │                  │      │                │            │動十字起子壹支、│
 │    │          │                  │      │                │            │剪刀貳把及手電筒│
 │    │          │                  │      │                │            │壹支等物，均沒收│
 │    │          │                  │      │                │            │之。            │
 ├──┼─────┼─────────┼───┼────────┼──────┼────────┤
 │ 23 │於96年8 月│被告Ｗ○○使用上開│己○○│汽車安全氣囊及喇│被告Ｗ○○以│Ｗ○○攜帶兇器竊│
 │    │10日下午4 │之扣案行竊工具，並│      │叭2組等物。     │5 千元之代價│盜，累犯，處有期│
 │    │時45分許，│依上開之相同行竊手│      │                │將汽車安全氣│徒刑捌月；扣案之│
 │    │在新竹縣竹│法，而竊取車號5182│      │                │囊及喇叭2 組│作案手套貳雙、車│
 │    │北市○○路│－ND號自小客車內之│      │                │等物變賣。  │窗玻璃擊破器壹支│
 │    │上停車格內│財物。            │      │                │            │、六角扳手貳支、│
 │    │。        │                  │      │                │            │十字起子壹支、電│
 │    │          │                  │      │                │            │動十字起子壹支、│
 │    │          │                  │      │                │            │剪刀貳把及手電筒│
 │    │          │                  │      │                │            │壹支等物，均沒收│
 │    │          │                  │      │                │            │之。            │
 ├──┼─────┼─────────┼───┼────────┼──────┼────────┤
 │ 24 │於96年8 月│被告Ｗ○○使用上開│Ｏ○○│DVD 汽車音響主機│被告Ｗ○○分│Ｗ○○攜帶兇器竊│
 │    │10日下午5 │之扣案行竊工具，並│      │及衛星導航系統主│別以7千元、8│盜，累犯，處有期│
 │    │時10分許，│依上開之相同行竊手│      │機各1部。       │千元之代價將│徒刑捌月；扣案之│
 │    │在新竹縣竹│法，而竊取車號0801│      │                │DVD 汽車音響│作案手套貳雙、車│
 │    │北市光明五│－RV號自小客車內之│      │                │主機及衛星導│窗玻璃擊破器壹支│
 │    │街新竹縣選│財物。            │      │                │航系統主機各│、六角扳手貳支、│
 │    │舉委員會之│                  │      │                │1部變賣。   │十字起子壹支、電│
 │    │停車場內。│                  │      │                │            │動十字起子壹支、│
 │    │          │                  │      │                │            │剪刀貳把及手電筒│
 │    │          │                  │      │                │            │壹支等物，均沒收│
 │    │          │                  │      │                │            │之。            │
 ├──┼─────┼─────────┼───┼────────┼──────┼────────┤
 │ 25 │於96年8 月│被告Ｗ○○使用上開│巳○○│DVD 汽車音響主機│被告Ｗ○○以│Ｗ○○攜帶兇器竊│
 │    │10日下午5 │之扣案行竊工具，並│      │1部。           │7 千元之代價│盜，累犯，處有期│
 │    │時31分許，│依上開之相同行竊手│      │                │將DVD 汽車音│徒刑捌月；扣案之│
 │    │在新竹縣竹│法，而竊取車號8806│      │                │響主機1 部變│作案手套貳雙、車│
 │    │北市光明五│－JW號自小客車內之│      │                │賣。        │窗玻璃擊破器壹支│
 │    │路與縣政五│財物。            │      │                │            │、六角扳手貳支、│
 │    │路口      │                  │      │                │            │十字起子壹支、電│
 │    │。        │                  │      │                │            │動十字起子壹支、│
 │    │          │                  │      │                │            │剪刀貳把及手電筒│
 │    │          │                  │      │                │            │壹支等物，均沒收│
 │    │          │                  │      │                │            │之。            │
 ├──┼─────┼─────────┼───┼────────┼──────┼────────┤
 │ 26 │於96年8 月│被告Ｗ○○使用上開│ｊ○○│DVD 汽車音響主機│被告Ｗ○○以│Ｗ○○攜帶兇器竊│
 │    │10日下午5 │之扣案行竊工具，並│      │1部。           │7 千元之代價│盜，累犯，處有期│
 │    │時45分許，│依上開之相同行竊手│      │                │將DVD 汽車音│徒刑捌月；扣案之│
 │    │在新竹縣竹│法，而竊取車號2728│      │                │響主機1 部變│作案手套貳雙、車│
 │    │北市○○路│－CC號自小客車內之│      │                │賣。        │窗玻璃擊破器壹支│
 │    │上停車格內│財物。            │      │                │            │、六角扳手貳支、│
 │    │。        │                  │      │                │            │十字起子壹支、電│
 │    │          │                  │      │                │            │動十字起子壹支、│
 │    │          │                  │      │                │            │剪刀貳把及手電筒│
 │    │          │                  │      │                │            │壹支等物，均沒收│
 │    │          │                  │      │                │            │之。            │
 ├──┼─────┼─────────┼───┼────────┼──────┼────────┤
 │ 27 │於96年8 月│被告Ｗ○○使用上開│ｆ○○│DVD 汽車音響主機│被告Ｗ○○以│Ｗ○○攜帶兇器竊│
 │    │29日晚間7 │之扣案行竊工具，並│      │1部。           │7 千元之代價│盜，累犯，處有期│
 │    │時40分許，│依上開之相同行竊手│      │                │將DVD 汽車音│徒刑捌月；扣案之│
 │    │在新竹縣竹│法，而竊取車號9612│      │                │響主機1 部變│作案手套貳雙、車│
 │    │北市光明六│－PM號自小客車內之│      │                │賣。        │窗玻璃擊破器壹支│
 │    │路與縣政十│財物。            │      │                │            │、六角扳手貳支、│
 │    │一街口。  │                  │      │                │            │十字起子壹支、電│
 │    │          │                  │      │                │            │動十字起子壹支、│
 │    │          │                  │      │                │            │剪刀貳把及手電筒│
 │    │          │                  │      │                │            │壹支等物，均沒收│
 │    │          │                  │      │                │            │之。            │
 ├──┼─────┼─────────┼───┼────────┼──────┼────────┤
 │ 28 │於96年9月1│被告Ｗ○○使用上開│ｄ○○│汽車音響主機1 部│被告Ｗ○○以│Ｗ○○攜帶兇器竊│
 │    │日下午6 時│之扣案行竊工具，並│      │。              │2 千元之代價│盜，累犯，處有期│
 │    │30分許，在│依上開之相同行竊手│      │                │將汽車音響主│徒刑捌月；扣案之│
 │    │桃園縣中壢│法，而竊取車號4569│      │                │機1部變賣。 │作案手套貳雙、車│
 │    │市○○○路│－QK號自小客車內之│      │                │            │窗玻璃擊破器壹支│
 │    │二段與福州│財物。            │      │                │            │、六角扳手貳支、│
 │    │街口路邊。│                  │      │                │            │十字起子壹支、電│
 │    │          │                  │      │                │            │動十字起子壹支、│
 │    │          │                  │      │                │            │剪刀貳把及手電筒│
 │    │          │                  │      │                │            │壹支等物，均沒收│
 │    │          │                  │      │                │            │之。            │
 ├──┼─────┼─────────┼───┼────────┼──────┼────────┤
 │ 29 │於96年9 月│被告Ｗ○○使用上開│ｐ○○│ASUS手提式電腦1 │被告Ｗ○○以│Ｗ○○攜帶兇器竊│
 │    │初某日晚間│之扣案行竊工具，並│      │部（含手提包1 個│5 千元之代價│盜，累犯，處有期│
 │    │9 時許，在│依上開之相同行竊手│      │）、無線上網卡1 │將汽車安全氣│徒刑捌月；扣案之│
 │    │桃園縣中壢│法，而竊取車號5752│      │片及汽車安全氣囊│囊2 顆；ASUS│作案手套貳雙、車│
 │    │市○○路上│－MN號自小客車內之│      │2顆等物。       │手提式電腦1 │窗玻璃擊破器壹支│
 │    │。        │財物。            │      │                │部（含手提包│、六角扳手貳支、│
 │    │          │                  │      │                │1 個）、無線│十字起子壹支、電│
 │    │          │                  │      │                │上網卡1 片等│動十字起子壹支、│
 │    │          │                  │      │                │物業經被害人│剪刀貳把及手電筒│
 │    │          │                  │      │                │ｐ○○具領（│壹支等物，均沒收│
 │    │          │                  │      │                │贓物認領保管│之。            │
 │    │          │                  │      │                │單見97年度偵│                │
 │    │          │                  │      │                │字第959 號偵│                │
 │    │          │                  │      │                │查卷第200 頁│                │
 │    │          │                  │      │                │。          │                │
 ├──┼─────┼─────────┼───┼────────┼──────┼────────┤
 │ 30 │於96年9月5│被告Ｗ○○使用上開│丁○○│DVD 汽車音響主機│被告Ｗ○○以│Ｗ○○攜帶兇器竊│
 │    │日上午6 時│之扣案行竊工具，並│      │1部。           │7 千元之代價│盜，累犯，處有期│
 │    │許，在新竹│依上開之相同行竊手│      │                │將DVD 汽車音│徒刑捌月；扣案之│
 │    │縣竹北市三│法，而竊取車號8923│      │                │響主機1 部變│作案手套貳雙、車│
 │    │民路260 號│－RU號自小客車內之│      │                │賣。        │窗玻璃擊破器壹支│
 │    │附近。    │財物。            │      │                │            │、六角扳手貳支、│
 │    │          │                  │      │                │            │十字起子壹支、電│
 │    │          │                  │      │                │            │動十字起子壹支、│
 │    │          │                  │      │                │            │剪刀貳把及手電筒│
 │    │          │                  │      │                │            │壹支等物，均沒收│
 │    │          │                  │      │                │            │之。            │
 ├──┼─────┼─────────┼───┼────────┼──────┼────────┤
 │ 31 │於96年9 月│被告Ｗ○○使用上開│ｍ○○│汽車音響主機1 部│被告Ｗ○○以│Ｗ○○攜帶兇器竊│
 │    │13日上午7 │之扣案行竊工具，並│      │。              │2 千元之代價│盜，累犯，處有期│
 │    │時30分許，│依上開之相同行竊手│      │                │將汽車音響主│徒刑捌月；扣案之│
 │    │在桃園縣中│法，而竊取車號6790│      │                │機1部變賣。 │作案手套貳雙、車│
 │    │壢市○○路│－KX號自小客車內之│      │                │            │窗玻璃擊破器壹支│
 │    │128之2號前│財物。            │      │                │            │、六角扳手貳支、│
 │    │。        │                  │      │                │            │十字起子壹支、電│
 │    │          │                  │      │                │            │動十字起子壹支、│
 │    │          │                  │      │                │            │剪刀貳把及手電筒│
 │    │          │                  │      │                │            │壹支等物，均沒收│
 │    │          │                  │      │                │            │之。            │
 ├──┼─────┼─────────┼───┼────────┼──────┼────────┤
 │ 32 │於96年9 月│被告Ｗ○○使用上開│玄○○│汽車安全氣囊2 個│被告Ｗ○○以│Ｗ○○攜帶兇器竊│
 │    │15日晚間7 │之扣案行竊工具，並│      │等物。          │5 千元之代價│盜，累犯，處有期│
 │    │時59分許，│依上開之相同行竊手│      │                │將汽車安全氣│徒刑捌月；扣案之│
 │    │在新竹縣竹│法，而竊取車號9200│      │                │囊2 個等物變│作案手套貳雙、車│
 │    │北市縣政十│－KV號自小客車內之│      │                │賣。        │窗玻璃擊破器壹支│
 │    │三街86號對│財物。            │      │                │            │、六角扳手貳支、│
 │    │面。      │                  │      │                │            │十字起子壹支、電│
 │    │          │                  │      │                │            │動十字起子壹支、│
 │    │          │                  │      │                │            │剪刀貳把及手電筒│
 │    │          │                  │      │                │            │壹支等物，均沒收│
 │    │          │                  │      │                │            │之。            │
 ├──┼─────┼─────────┼───┼────────┼──────┼────────┤
 │ 33 │於96年9 月│被告Ｗ○○使用上開│癸○○│DVD 汽車音響主機│被告Ｗ○○分│Ｗ○○攜帶兇器竊│
 │    │15日晚間8 │之扣案行竊工具，並│      │及衛星導航系統主│別以7千元、8│盜，累犯，處有期│
 │    │時許，在新│依上開之相同行竊手│      │機各1部。       │千元之代價將│徒刑捌月；扣案之│
 │    │竹縣竹北市│法，而竊取車號8668│      │                │DVD 汽車音響│作案手套貳雙、車│
 │    │文平路120 │－RY號自小客車內之│      │                │主機及衛星導│窗玻璃擊破器壹支│
 │    │巷對面停車│財物。            │      │                │航系統主機各│、六角扳手貳支、│
 │    │格內。    │                  │      │                │1部變賣。   │十字起子壹支、電│
 │    │          │                  │      │                │            │動十字起子壹支、│
 │    │          │                  │      │                │            │剪刀貳把及手電筒│
 │    │          │                  │      │                │            │壹支等物，均沒收│
 │    │          │                  │      │                │            │之。            │
 ├──┼─────┼─────────┼───┼────────┼──────┼────────┤
 │ 34 │於96年9 月│被告Ｗ○○使用上開│Ｄ○○│DVD 汽車音響主機│被告Ｗ○○分│Ｗ○○攜帶兇器竊│
 │    │15日晚間8 │之扣案行竊工具，並│      │及衛星導航系統主│別以7千元、8│盜，累犯，處有期│
 │    │時許，在新│依上開之相同行竊手│      │機各1部。       │千元之代價將│徒刑捌月；扣案之│
 │    │竹縣竹北市│法，而竊取車號6695│      │                │DVD 汽車音響│作案手套貳雙、車│
 │    │文平路與吳│－RW號自小客車內之│      │                │主機及衛星導│窗玻璃擊破器壹支│
 │    │濁流路口。│財物。            │      │                │航系統主機各│、六角扳手貳支、│
 │    │          │                  │      │                │1部變賣。   │十字起子壹支、電│
 │    │          │                  │      │                │            │動十字起子壹支、│
 │    │          │                  │      │                │            │剪刀貳把及手電筒│
 │    │          │                  │      │                │            │壹支等物，均沒收│
 │    │          │                  │      │                │            │之。            │
 ├──┼─────┼─────────┼───┼────────┼──────┼────────┤
 │ 35 │於96年9 月│被告Ｗ○○使用上開│Ｕ○○│DVD 汽車音響主機│被告Ｗ○○以│Ｗ○○攜帶兇器竊│
 │    │15日晚間8 │之扣案行竊工具，並│      │1部。           │7 千元之代價│盜，累犯，處有期│
 │    │時5 分許，│依上開之相同行竊手│      │                │將DVD 汽車音│徒刑捌月；扣案之│
 │    │在新竹縣竹│法，而竊取車號1767│      │                │響主機1 部變│作案手套貳雙、車│
 │    │北市縣政七│－KS號自小客車內之│      │                │賣。        │窗玻璃擊破器壹支│
 │    │街公園旁。│財物。            │      │                │            │、六角扳手貳支、│
 │    │          │                  │      │                │            │十字起子壹支、電│
 │    │          │                  │      │                │            │動十字起子壹支、│
 │    │          │                  │      │                │            │剪刀貳把及手電筒│
 │    │          │                  │      │                │            │壹支等物，均沒收│
 │    │          │                  │      │                │            │之。            │
 ├──┼─────┼─────────┼───┼────────┼──────┼────────┤
 │ 36 │於96年9 月│被告Ｗ○○使用上開│Ｈ○○│DVD 汽車音響主機│被告Ｗ○○以│Ｗ○○攜帶兇器竊│
 │    │22日下午5 │之扣案行竊工具，並│      │1部。           │7 千元之代價│盜，累犯，處有期│
 │    │時50分許，│依上開之相同行竊手│      │                │將DVD 汽車音│徒刑捌月；扣案之│
 │    │在新竹縣竹│法，而竊取車號7033│      │                │響主機1 部變│作案手套貳雙、車│
 │    │北市莊敬南│－QE號自小客車內之│      │                │賣。        │窗玻璃擊破器壹支│
 │    │路與成功一│財物。            │      │                │            │、六角扳手貳支、│
 │    │路口。    │                  │      │                │            │十字起子壹支、電│
 │    │          │                  │      │                │            │動十字起子壹支、│
 │    │          │                  │      │                │            │剪刀貳把及手電筒│
 │    │          │                  │      │                │            │壹支等物，均沒收│
 │    │          │                  │      │                │            │之。            │
 ├──┼─────┼─────────┼───┼────────┼──────┼────────┤
 │ 37 │於96年9 月│被告Ｗ○○使用上開│壬○○│DVD 汽車音響主機│被告Ｗ○○以│Ｗ○○攜帶兇器竊│
 │    │28日下午6 │之扣案行竊工具，並│      │1部。           │7 千元之代價│盜，累犯，處有期│
 │    │時30分許，│依上開之相同行竊手│      │                │將DVD 汽車音│徒刑捌月；扣案之│
 │    │在新竹縣竹│法，而竊取車號6381│      │                │響主機1 部變│作案手套貳雙、車│
 │    │北市縣政二│－HJ號自小客車內之│      │                │賣。        │窗玻璃擊破器壹支│
 │    │路旁。    │財物。            │      │                │            │、六角扳手貳支、│
 │    │          │                  │      │                │            │十字起子壹支、電│
 │    │          │                  │      │                │            │動十字起子壹支、│
 │    │          │                  │      │                │            │剪刀貳把及手電筒│
 │    │          │                  │      │                │            │壹支等物，均沒收│
 │    │          │                  │      │                │            │之。            │
 ├──┼─────┼─────────┼───┼────────┼──────┼────────┤
 │ 38 │於96年10月│被告Ｗ○○使用上開│Ｒ○○│DVD 汽車音響主機│被告Ｗ○○以│Ｗ○○攜帶兇器竊│
 │    │2日下午6時│之扣案行竊工具，並│      │、IBM手提電腦1部│7 千元之代價│盜，累犯，處有期│
 │    │30分許，在│依上開之相同行竊手│      │、PSP 手上型遊樂│將DVD 汽車音│徒刑捌月；扣案之│
 │    │桃園縣龜山│法，而竊取車號9926│      │器1部、CAIBO隨身│響主機1 部變│作案手套貳雙、車│
 │    │鄉○○○路│－EB號自小客車內之│      │硬碟1個（含CABLE│賣；現金3 萬│窗玻璃擊破器壹支│
 │    │18巷內。  │財物。            │      │線）、印鑑1 顆、│元已花用；PS│、六角扳手貳支、│
 │    │          │                  │      │彰化商銀存摺1 本│P 手上型遊樂│十字起子壹支、電│
 │    │          │                  │      │（湯廷勇所有）及│器1部、印鑑1│動十字起子壹支、│
 │    │          │                  │      │現金3萬元等物。 │顆、彰化商銀│剪刀貳把及手電筒│
 │    │          │                  │      │                │存摺1 本（湯│壹支等物，均沒收│
 │    │          │                  │      │                │廷勇所有）已│之。            │
 │    │          │                  │      │                │丟棄；IBM 手│                │
 │    │          │                  │      │                │提電腦1 部、│                │
 │    │          │                  │      │                │CAIBO 隨身硬│                │
 │    │          │                  │      │                │碟1個（含CAB│                │
 │    │          │                  │      │                │LE線）等物業│                │
 │    │          │                  │      │                │經被害人湯佳│                │
 │    │          │                  │      │                │晃具領（贓物│                │
 │    │          │                  │      │                │認領保管單見│                │
 │    │          │                  │      │                │97年度偵字第│                │
 │    │          │                  │      │                │第959 號偵查│                │
 │    │          │                  │      │                │卷第75頁）。│                │
 ├──┼─────┼─────────┼───┼────────┼──────┼────────┤
 │ 39 │於96年10月│被告Ｗ○○使用上開│寅○○│DVD 汽車音響主機│被告Ｗ○○以│Ｗ○○攜帶兇器竊│
 │    │3 日上午11│之扣案行竊工具，並│      │1部。           │7 千元之代價│盜，累犯，處有期│
 │    │時30分許，│依上開之相同行竊手│      │                │將DVD 汽車音│徒刑捌月；扣案之│
 │    │在新竹縣竹│法，而竊取車號5158│      │                │響主機1 部變│作案手套貳雙、車│
 │    │北市光明六│－KV號自小客車內之│      │                │賣。        │窗玻璃擊破器壹支│
 │    │路東一段15│財物。            │      │                │            │、六角扳手貳支、│
 │    │6號前。   │                  │      │                │            │十字起子壹支、電│
 │    │          │                  │      │                │            │動十字起子壹支、│
 │    │          │                  │      │                │            │剪刀貳把及手電筒│
 │    │          │                  │      │                │            │壹支等物，均沒收│
 │    │          │                  │      │                │            │之。            │
 ├──┼─────┼─────────┼───┼────────┼──────┼────────┤
 │ 40 │於96年10月│被告Ｗ○○使用上開│Ｎ○○│DVD 汽車音響主機│被告Ｗ○○分│Ｗ○○攜帶兇器竊│
 │    │3日晚間7時│之扣案行竊工具，並│      │及衛星導航系統主│別以7千元、8│盜，累犯，處有期│
 │    │許，在新竹│依上開之相同行竊手│      │機各1部。       │千元之代價將│徒刑捌月；扣案之│
 │    │縣竹北市光│法，而竊取車號0386│      │                │DVD 汽車音響│作案手套貳雙、車│
 │    │明六路東一│－HH號自小客車內之│      │                │主機及衛星導│窗玻璃擊破器壹支│
 │    │段與自強北│財物。            │      │                │航系統主機各│、六角扳手貳支、│
 │    │路口。    │                  │      │                │1部變賣。   │十字起子壹支、電│
 │    │          │                  │      │                │            │動十字起子壹支、│
 │    │          │                  │      │                │            │剪刀貳把及手電筒│
 │    │          │                  │      │                │            │壹支等物，均沒收│
 │    │          │                  │      │                │            │之。            │
 ├──┼─────┼─────────┼───┼────────┼──────┼────────┤
 │ 41 │於96年10月│被告Ｗ○○使用上開│Ｆ○○│DVD 汽車音響主機│被告Ｗ○○分│Ｗ○○攜帶兇器竊│
 │    │8日下午4時│之扣案行竊工具，並│      │及衛星導航系統主│別以7千元、8│盜，累犯，處有期│
 │    │40分許，在│依上開之相同行竊手│      │機各1部。       │千元之代價將│徒刑捌月；扣案之│
 │    │新竹縣竹北│法，而竊取車號2898│      │                │DVD 汽車音響│作案手套貳雙、車│
 │    │市○○○路│－JJ號自小客車內之│      │                │主機及衛星導│窗玻璃擊破器壹支│
 │    │縣府廣場前│財物。            │      │                │航系統主機各│、六角扳手貳支、│
 │    │。        │                  │      │                │1部變賣。   │十字起子壹支、電│
 │    │          │                  │      │                │            │動十字起子壹支、│
 │    │          │                  │      │                │            │剪刀貳把及手電筒│
 │    │          │                  │      │                │            │壹支等物，均沒收│
 │    │          │                  │      │                │            │之。            │
 ├──┼─────┼─────────┼───┼────────┼──────┼────────┤
 │ 42 │於96年10月│被告Ｗ○○使用上開│ｈ○○│DVD 汽車音響主機│被告Ｗ○○以│Ｗ○○攜帶兇器竊│
 │    │14日上午7 │之扣案行竊工具，並│      │1部。           │7 千元之代價│盜，累犯，處有期│
 │    │時30分許，│依上開之相同行竊手│      │                │將DVD 汽車音│徒刑捌月；扣案之│
 │    │在新竹縣竹│法，而竊取車號1295│      │                │響主機1 部變│作案手套貳雙、車│
 │    │北市縣政三│－PJ號自小客車內之│      │                │賣。        │窗玻璃擊破器壹支│
 │    │路11巷56號│財物。            │      │                │            │、六角扳手貳支、│
 │    │旁。      │                  │      │                │            │十字起子壹支、電│
 │    │          │                  │      │                │            │動十字起子壹支、│
 │    │          │                  │      │                │            │剪刀貳把及手電筒│
 │    │          │                  │      │                │            │壹支等物，均沒收│
 │    │          │                  │      │                │            │之。            │
 ├──┼─────┼─────────┼───┼────────┼──────┼────────┤
 │ 43 │於96年10月│被告Ｗ○○使用上開│Ｚ○○│DVD 汽車音響主機│被告Ｗ○○以│Ｗ○○攜帶兇器竊│
 │    │19日晚間9 │之扣案行竊工具，並│      │1部。           │7 千元之代價│盜，累犯，處有期│
 │    │時34分前某│依上開之相同行竊手│      │                │將DVD 汽車音│徒刑捌月；扣案之│
 │    │時，在新竹│法，而竊取車號0376│      │                │響主機1 部變│作案手套貳雙、車│
 │    │縣竹北市文│－RU號自小客車內之│      │                │賣。        │窗玻璃擊破器壹支│
 │    │化中心旁。│財物。            │      │                │            │、六角扳手貳支、│
 │    │          │                  │      │                │            │十字起子壹支、電│
 │    │          │                  │      │                │            │動十字起子壹支、│
 │    │          │                  │      │                │            │剪刀貳把及手電筒│
 │    │          │                  │      │                │            │壹支等物，均沒收│
 │    │          │                  │      │                │            │之。            │
 ├──┼─────┼─────────┼───┼────────┼──────┼────────┤
 │ 44 │於96年10月│被告Ｗ○○使用上開│戌○○│DVD 汽車音響主機│被告Ｗ○○以│Ｗ○○攜帶兇器竊│
 │    │19日晚間8 │之扣案行竊工具，並│      │1 部及高速公路回│7 千元之代價│盜，累犯，處有期│
 │    │時許，在新│依上開之相同行竊手│      │數票70餘張等物。│將DVD 汽車音│徒刑捌月；扣案之│
 │    │竹縣竹北市│法，而竊取車號7609│      │                │響主機1 部變│作案手套貳雙、車│
 │    │勝利一路與│－RR號自小客車內之│      │                │賣，高速公路│窗玻璃擊破器壹支│
 │    │莊敬三街路│財物。            │      │                │回數票70餘張│、六角扳手貳支、│
 │    │口。      │                  │      │                │業經被告楊世│十字起子壹支、電│
 │    │          │                  │      │                │新使用。    │動十字起子壹支、│
 │    │          │                  │      │                │            │剪刀貳把及手電筒│
 │    │          │                  │      │                │            │壹支等物，均沒收│
 │    │          │                  │      │                │            │之。            │
 ├──┼─────┼─────────┼───┼────────┼──────┼────────┤
 │ 45 │於96年10月│被告Ｗ○○使用上開│ｋ○○│DVD 汽車音響主機│被告Ｗ○○以│Ｗ○○攜帶兇器竊│
 │    │19日晚間11│之扣案行竊工具，並│      │1部。           │7 千元之代價│盜，累犯，處有期│
 │    │時14分前某│依上開之相同行竊手│      │                │將DVD 汽車音│徒刑捌月；扣案之│
 │    │時，在新竹│法，而竊取車號8370│      │                │響主機1 部變│作案手套貳雙、車│
 │    │縣竹北市文│－KP號自小客車內之│      │                │賣。        │窗玻璃擊破器壹支│
 │    │化中心旁。│財物。            │      │                │            │、六角扳手貳支、│
 │    │          │                  │      │                │            │十字起子壹支、電│
 │    │          │                  │      │                │            │動十字起子壹支、│
 │    │          │                  │      │                │            │剪刀貳把及手電筒│
 │    │          │                  │      │                │            │壹支等物，均沒收│
 │    │          │                  │      │                │            │之。            │
 ├──┼─────┼─────────┼───┼────────┼──────┼────────┤
 │ 46 │於96年10月│被告Ｗ○○使用上開│ｅ○○│DVD 汽車音響主機│被告Ｗ○○以│Ｗ○○攜帶兇器竊│
 │    │19日晚間11│之扣案行竊工具，並│      │1部。           │7 千元之代價│盜，累犯，處有期│
 │    │時許，在新│依上開之相同行竊手│      │                │將DVD 汽車音│徒刑捌月；扣案之│
 │    │竹縣竹北市│法，而竊取車號2010│      │                │響主機1 部變│作案手套貳雙、車│
 │    │勝利二路頂│－KV號自小客車內之│      │                │賣。        │窗玻璃擊破器壹支│
 │    │好商店前。│財物。            │      │                │            │、六角扳手貳支、│
 │    │          │                  │      │                │            │十字起子壹支、電│
 │    │          │                  │      │                │            │動十字起子壹支、│
 │    │          │                  │      │                │            │剪刀貳把及手電筒│
 │    │          │                  │      │                │            │壹支等物，均沒收│
 │    │          │                  │      │                │            │之。            │
 ├──┼─────┼─────────┼───┼────────┼──────┼────────┤
 │ 47 │於96年10月│被告Ｗ○○使用上開│ｃ○○│汽車音響主機1 部│被告Ｗ○○以│Ｗ○○攜帶兇器竊│
 │    │27日晚間8 │之扣案行竊工具，並│      │。              │2 千元之代價│盜，累犯，處有期│
 │    │時30分許，│依上開之相同行竊手│      │                │將汽車音響主│徒刑捌月；扣案之│
 │    │在桃園縣中│法，而竊取車號0007│      │                │機1部變賣。 │作案手套貳雙、車│
 │    │壢市元生三│－KV號自小客車內之│      │                │            │窗玻璃擊破器壹支│
 │    │街原住民會│財物。            │      │                │            │、六角扳手貳支、│
 │    │館旁。    │                  │      │                │            │十字起子壹支、電│
 │    │          │                  │      │                │            │動十字起子壹支、│
 │    │          │                  │      │                │            │剪刀貳把及手電筒│
 │    │          │                  │      │                │            │壹支等物，均沒收│
 │    │          │                  │      │                │            │之。            │
 ├──┼─────┼─────────┼───┼────────┼──────┼────────┤
 │ 48 │於96年10月│被告Ｗ○○使用上開│丙○○│汽車音響主機1 部│被告Ｗ○○以│Ｗ○○攜帶兇器竊│
 │    │27日晚間9 │之扣案行竊工具，並│      │。              │2 千元之代價│盜，累犯，處有期│
 │    │時許，在桃│依上開之相同行竊手│      │                │將汽車音響主│徒刑捌月；扣案之│
 │    │園縣中壢市│法，而竊取車號6775│      │                │機1部變賣。 │作案手套貳雙、車│
 │    │成章三街空│－MZ號自小客車內之│      │                │            │窗玻璃擊破器壹支│
 │    │地旁。    │財物。            │      │                │            │、六角扳手貳支、│
 │    │          │                  │      │                │            │十字起子壹支、電│
 │    │          │                  │      │                │            │動十字起子壹支、│
 │    │          │                  │      │                │            │剪刀貳把及手電筒│
 │    │          │                  │      │                │            │壹支等物，均沒收│
 │    │          │                  │      │                │            │之。            │
 ├──┼─────┼─────────┼───┼────────┼──────┼────────┤
 │ 49 │於96年10月│被告Ｗ○○使用上開│午○○│DVD 汽車音響主機│被告Ｗ○○分│Ｗ○○攜帶兇器竊│
 │    │28日下午6 │之扣案行竊工具，並│      │及衛星導航系統主│別以7千元、8│盜，累犯，處有期│
 │    │時許，在新│依上開之相同行竊手│      │機各1部、SAMSUNG│千元之代價將│徒刑捌月；扣案之│
 │    │竹縣竹北市│法，而竊取車號6152│      │及NOKIA手機各1支│DVD 汽車音響│作案手套貳雙、車│
 │    │福興路體育│－HH號自小客車內之│      │及現金700 元等物│主機及衛星導│窗玻璃擊破器壹支│
 │    │場旁。    │財物。            │      │。              │航系統主機各│、六角扳手貳支、│
 │    │          │                  │      │                │1 部變賣；現│十字起子壹支、電│
 │    │          │                  │      │                │金700 元已花│動十字起子壹支、│
 │    │          │                  │      │                │用；NOKIA 手│剪刀貳把及手電筒│
 │    │          │                  │      │                │機1 支已丟棄│壹支等物，均沒收│
 │    │          │                  │      │                │；SAMSUNG 手│之。            │
 │    │          │                  │      │                │機1 支由證人│                │
 │    │          │                  │      │                │ｇ○○代被害│                │
 │    │          │                  │      │                │人午○○具領│                │
 │    │          │                  │      │                │（贓物認領保│                │
 │    │          │                  │      │                │管單見97年度│                │
 │    │          │                  │      │                │偵字第959 號│                │
 │    │          │                  │      │                │偵查卷第97頁│                │
 │    │          │                  │      │                │）。        │                │
 ├──┼─────┼─────────┼───┼────────┼──────┼────────┤
 │ 50 │於96年10月│被告Ｗ○○使用上開│黃娥│DVD 汽車音響主機│被告Ｗ○○以│Ｗ○○攜帶兇器竊│
 │    │28日下午6 │之扣案行竊工具，並│      │1部。           │7 千元之代價│盜，累犯，處有期│
 │    │時許，在新│依上開之相同行竊手│      │                │將DVD 汽車音│徒刑捌月；扣案之│
 │    │竹縣竹北市│法，而竊取車號7529│      │                │響主機1 部變│作案手套貳雙、車│
 │    │成功一路與│－RU號自小客車內之│      │                │賣。        │窗玻璃擊破器壹支│
 │    │莊敬南路口│財物。            │      │                │            │、六角扳手貳支、│
 │    │旁。      │                  │      │                │            │十字起子壹支、電│
 │    │          │                  │      │                │            │動十字起子壹支、│
 │    │          │                  │      │                │            │剪刀貳把及手電筒│
 │    │          │                  │      │                │            │壹支等物，均沒收│
 │    │          │                  │      │                │            │之。            │
 ├──┼─────┼─────────┼───┼────────┼──────┼────────┤
 │ 51 │於96年10月│被告Ｗ○○使用上開│卯○○│DVD 汽車音響主機│被告Ｗ○○以│Ｗ○○攜帶兇器竊│
 │    │28日晚間9 │之扣案行竊工具，並│      │1部。           │7 千元之代價│盜，累犯，處有期│
 │    │時許，在新│依上開之相同行竊手│      │                │將DVD 汽車音│徒刑捌月；扣案之│
 │    │竹縣竹北市│法，而竊取車號6060│      │                │響主機1 部變│作案手套貳雙、車│
 │    │文平路與吳│－HK號自小客車內之│      │                │賣。        │窗玻璃擊破器壹支│
 │    │濁流路口旁│財物。            │      │                │            │、六角扳手貳支、│
 │    │。        │                  │      │                │            │十字起子壹支、電│
 │    │          │                  │      │                │            │動十字起子壹支、│
 │    │          │                  │      │                │            │剪刀貳把及手電筒│
 │    │          │                  │      │                │            │壹支等物，均沒收│
 │    │          │                  │      │                │            │之。            │
 ├──┼─────┼─────────┼───┼────────┼──────┼────────┤
 │ 52 │於96年10月│被告Ｗ○○使用上開│ｏ○○│DVD 汽車音響主機│被告Ｗ○○分│Ｗ○○攜帶兇器竊│
 │    │29日上午7 │之扣案行竊工具，並│      │及衛星導航系統主│別以7千元、8│盜，累犯，處有期│
 │    │時50分許，│依上開之相同行竊手│      │機各1部。       │千元之代價將│徒刑捌月；扣案之│
 │    │在新竹縣竹│法，而竊取車號3781│      │                │DVD 汽車音響│作案手套貳雙、車│
 │    │北市光明一│－RR號自小客車內之│      │                │主機及衛星導│窗玻璃擊破器壹支│
 │    │路196 號前│財物。            │      │                │航系統主機各│、六角扳手貳支、│
 │    │。        │                  │      │                │1部變賣。   │十字起子壹支、電│
 │    │          │                  │      │                │            │動十字起子壹支、│
 │    │          │                  │      │                │            │剪刀貳把及手電筒│
 │    │          │                  │      │                │            │壹支等物，均沒收│
 │    │          │                  │      │                │            │之。            │
 ├──┼─────┼─────────┼───┼────────┼──────┼────────┤
 │ 53 │於96年11月│被告Ｗ○○使用上開│宇○○│DVD 汽車音響主機│被告Ｗ○○以│Ｗ○○攜帶兇器竊│
 │    │2日晚間7時│之扣案行竊工具，並│      │、行車紀錄器及數│7 千元之代價│盜，累犯，處有期│
 │    │許，在新竹│依上開之相同行竊手│      │位相機各1部。   │將DVD 汽車音│徒刑捌月；扣案之│
 │    │縣竹北市文│法，而竊取車號8489│      │                │響主機1 部變│作案手套貳雙、車│
 │    │信路與吳濁│－KP號自小客車內之│      │                │賣；行車紀錄│窗玻璃擊破器壹支│
 │    │流路口旁。│財物。            │      │                │器及數位相機│、六角扳手貳支、│
 │    │          │                  │      │                │各1 部已丟棄│十字起子壹支、電│
 │    │          │                  │      │                │。          │動十字起子壹支、│
 │    │          │                  │      │                │            │剪刀貳把及手電筒│
 │    │          │                  │      │                │            │壹支等物，均沒收│
 │    │          │                  │      │                │            │之。            │
 ├──┼─────┼─────────┼───┼────────┼──────┼────────┤
 │ 54 │於96年11月│被告Ｗ○○使用上開│亥○○│DVD 汽車音響主機│被告Ｗ○○以│Ｗ○○攜帶兇器竊│
 │    │2日晚間9時│之扣案行竊工具，並│      │1部。           │7 千元之代價│盜，累犯，處有期│
 │    │30分許，在│依上開之相同行竊手│      │                │將DVD 汽車音│徒刑捌月；扣案之│
 │    │新竹縣竹北│法，而竊取車號2353│      │                │響主機1 部變│作案手套貳雙、車│
 │    │市縣○○路│－PM號自小客車內之│      │                │賣。        │窗玻璃擊破器壹支│
 │    │186號前。 │財物。            │      │                │            │、六角扳手貳支、│
 │    │          │                  │      │                │            │十字起子壹支、電│
 │    │          │                  │      │                │            │動十字起子壹支、│
 │    │          │                  │      │                │            │剪刀貳把及手電筒│
 │    │          │                  │      │                │            │壹支等物，均沒收│
 │    │          │                  │      │                │            │之。            │
 ├──┼─────┼─────────┼───┼────────┼──────┼────────┤
 │ 55 │於96年11月│被告Ｗ○○使用上開│子○○│DVD 汽車音響主機│被告Ｗ○○以│Ｗ○○攜帶兇器竊│
 │    │初某日晚間│之扣案行竊工具，並│      │1部及MIO行動電話│7 千元之代價│盜，累犯，處有期│
 │    │6、7時許，│依上開之相同行竊手│      │1支等物。       │將DVD 汽車音│徒刑捌月；扣案之│
 │    │在桃園縣蘆│法，而竊取車號3267│      │                │響主機1 部變│作案手套貳雙、車│
 │    │竹鄉中正北│－KR號自小客車內之│      │                │賣；MIO 行動│窗玻璃擊破器壹支│
 │    │路上。    │財物。            │      │                │電話1 支已由│、六角扳手貳支、│
 │    │          │                  │      │                │被害人亥○○│十字起子壹支、電│
 │    │          │                  │      │                │具領（贓物認│動十字起子壹支、│
 │    │          │                  │      │                │領保管單見97│剪刀貳把及手電筒│
 │    │          │                  │      │                │年度偵字第95│壹支等物，均沒收│
 │    │          │                  │      │                │9 號偵查卷第│之。            │
 │    │          │                  │      │                │115頁）。   │                │
 ├──┼─────┼─────────┼───┼────────┼──────┼────────┤
 │ 56 │於96年11月│被告Ｗ○○使用上開│丑○○│DVD 汽車音響主機│被告Ｗ○○以│Ｗ○○攜帶兇器竊│
 │    │17日晚間8 │之扣案行竊工具，並│廬慧珍│1部、皮包1個（內│7 千元之代價│盜，累犯，處有期│
 │    │時許，在桃│依上開之相同行竊手│      │有現金2,000 多元│將DVD 汽車音│徒刑捌月；扣案之│
 │    │園縣中壢市│法，而竊取車號8931│      │、信用卡及身分證│響主機1 部變│作案手套貳雙、車│
 │    │中大路上。│－JU號自小客車內之│      │件）、外套1 件及│賣；現金已花│窗玻璃擊破器壹支│
 │    │          │財物。            │      │NOKIA行動電話1支│用；皮包1 個│、六角扳手貳支、│
 │    │          │                  │      │、IF皮夾1 個（內│、外套1 件、│十字起子壹支、電│
 │    │          │                  │      │有現金2 萬多元、│信用卡、身分│動十字起子壹支、│
 │    │          │                  │      │信用卡、身分證件│證件、汽車鑰│剪刀貳把及手電筒│
 │    │          │                  │      │、汽車鑰匙1 支）│匙1 支已丟棄│壹支等物，均沒收│
 │    │          │                  │      │及側背皮包1 個等│；NOKIA 行動│之。            │
 │    │          │                  │      │物。            │電話1 支及IF│                │
 │    │          │                  │      │                │皮夾1 個已由│                │
 │    │          │                  │      │                │被害人廬慧珍│                │
 │    │          │                  │      │                │具領（贓物認│                │
 │    │          │                  │      │                │領保管單見97│                │
 │    │          │                  │      │                │年度偵字第95│                │
 │    │          │                  │      │                │9號偵查卷第1│                │
 │    │          │                  │      │                │19頁）。    │                │
 ├──┼─────┼─────────┼───┼────────┼──────┼────────┤
 │ 57 │於96年11月│被告Ｗ○○使用上開│辛○○│DVD 汽車音響主機│被告Ｗ○○以│Ｗ○○攜帶兇器竊│
 │    │18日下午2 │之扣案行竊工具，並│      │1部。           │7 千元之代價│盜，累犯，處有期│
 │    │時許，在新│依上開之相同行竊手│      │                │將DVD 汽車音│徒刑捌月；扣案之│
 │    │竹市○○街│法，而竊取車號0886│      │                │響主機1 部變│作案手套貳雙、車│
 │    │1巷口。   │－KS號自小客車內之│      │                │賣。        │窗玻璃擊破器壹支│
 │    │          │財物。            │      │                │            │、六角扳手貳支、│
 │    │          │                  │      │                │            │十字起子壹支、電│
 │    │          │                  │      │                │            │動十字起子壹支、│
 │    │          │                  │      │                │            │剪刀貳把及手電筒│
 │    │          │                  │      │                │            │壹支等物，均沒收│
 │    │          │                  │      │                │            │之。            │
 ├──┼─────┼─────────┼───┼────────┼──────┼────────┤
 │ 58 │於96年11月│被告Ｗ○○使用上開│ｉ○○│DVD 汽車音響主機│被告Ｗ○○分│Ｗ○○攜帶兇器竊│
 │    │25日上午11│之扣案行竊工具，並│      │、衛星導航系統主│別以7千元、8│盜，累犯，處有期│
 │    │時40分許，│依上開之相同行竊手│      │機及ETC主機各1部│千元之代價將│徒刑捌月；扣案之│
 │    │在新竹縣竹│法，而竊取車號2510│      │。              │DVD 汽車音響│作案手套貳雙、車│
 │    │北市莊敬南│－QQ號自小客車內之│      │                │主機及衛星導│窗玻璃擊破器壹支│
 │    │路與成功一│財物。            │      │                │航系統主機各│、六角扳手貳支、│
 │    │街口。    │                  │      │                │1部變賣；ETC│十字起子壹支、電│
 │    │          │                  │      │                │主機1 部已丟│動十字起子壹支、│
 │    │          │                  │      │                │棄。        │剪刀貳把及手電筒│
 │    │          │                  │      │                │            │壹支等物，均沒收│
 │    │          │                  │      │                │            │之。            │
 ├──┼─────┼─────────┼───┼────────┼──────┼────────┤
 │ 59 │於96年11月│被告Ｗ○○使用上開│Ｑ○○│DVD 汽車音響主機│被告Ｗ○○以│Ｗ○○攜帶兇器竊│
 │    │25日晚間8 │之扣案行竊工具，並│      │1部及行動電話2支│7 千元之代價│盜，累犯，處有期│
 │    │時20分許，│依上開之相同行竊手│      │等物。          │將DVD 汽車音│徒刑捌月；扣案之│
 │    │在新竹縣竹│法，而竊取車號4250│      │                │響主機1 部變│作案手套貳雙、車│
 │    │北文平路文│－PN號自小客車內之│      │                │賣；行動電話│窗玻璃擊破器壹支│
 │    │化中心旁。│財物。            │      │                │2支已丟棄。 │、六角扳手貳支、│
 │    │          │                  │      │                │            │十字起子壹支、電│
 │    │          │                  │      │                │            │動十字起子壹支、│
 │    │          │                  │      │                │            │剪刀貳把及手電筒│
 │    │          │                  │      │                │            │壹支等物，均沒收│
 │    │          │                  │      │                │            │之。            │
 ├──┼─────┼─────────┼───┼────────┼──────┼────────┤
 │ 60 │於96年11月│被告Ｗ○○使用上開│Ｓ○○│DVD 汽車音響主機│被告Ｗ○○以│Ｗ○○攜帶兇器竊│
 │    │25日晚間9 │之扣案行竊工具，並│      │1部。           │7 千元之代價│盜，累犯，處有期│
 │    │時許，在新│依上開之相同行竊手│      │                │將DVD 汽車音│徒刑捌月；扣案之│
 │    │竹縣竹北市│法，而竊取車號7351│      │                │響主機1 部變│作案手套貳雙、車│
 │    │自強五路與│－MX號自小客車內之│      │                │賣。        │窗玻璃擊破器壹支│
 │    │成功一路口│財物。            │      │                │            │、六角扳手貳支、│
 │    │。        │                  │      │                │            │十字起子壹支、電│
 │    │          │                  │      │                │            │動十字起子壹支、│
 │    │          │                  │      │                │            │剪刀貳把及手電筒│
 │    │          │                  │      │                │            │壹支等物，均沒收│
 │    │          │                  │      │                │            │之。            │
 ├──┼─────┼─────────┼───┼────────┼──────┼────────┤
 │ 61 │於96年11月│被告Ｗ○○使用上開│Ａ○○│DVD 汽車音響主機│被告Ｗ○○以│Ｗ○○攜帶兇器竊│
 │    │25日晚間9 │之扣案行竊工具，並│      │1部。           │7 千元之代價│盜，累犯，處有期│
 │    │時許，在新│依上開之相同行竊手│      │                │將DVD 汽車音│徒刑捌月；扣案之│
 │    │竹縣竹北市│法，而竊取車號7038│      │                │響主機1 部變│作案手套貳雙、車│
 │    │縣政六路停│－QR號自小客車內之│      │                │賣。        │窗玻璃擊破器壹支│
 │    │車格內。  │財物。            │      │                │            │、六角扳手貳支、│
 │    │          │                  │      │                │            │十字起子壹支、電│
 │    │          │                  │      │                │            │動十字起子壹支、│
 │    │          │                  │      │                │            │剪刀貳把及手電筒│
 │    │          │                  │      │                │            │壹支等物，均沒收│
 │    │          │                  │      │                │            │之。            │
 ├──┼─────┼─────────┼───┼────────┼──────┼────────┤
 │ 62 │於96年12月│被告Ｗ○○使用上開│辰○○│DVD 汽車音響主機│被告Ｗ○○以│Ｗ○○攜帶兇器竊│
 │    │初某日凌晨│之扣案行竊工具，並│      │1 部、ASUS行動電│7 千元之代價│盜，累犯，處有期│
 │    │1 時10分許│依上開之相同行竊手│      │話1支及現金約4,0│將DVD 汽車音│徒刑捌月；扣案之│
 │    │，在桃園縣│法，而竊取車號6068│      │00元等物。      │響主機1 部變│作案手套貳雙、車│
 │    │蘆竹鄉忠孝│－KK號自小客車內之│      │                │賣；現金4,00│窗玻璃擊破器壹支│
 │    │西路與南昌│財物。            │      │                │0 元已花用；│、六角扳手貳支、│
 │    │路口附近。│                  │      │                │ASUS行動電話│十字起子壹支、電│
 │    │          │                  │      │                │1 支業經被害│動十字起子壹支、│
 │    │          │                  │      │                │人辰○○具領│剪刀貳把及手電筒│
 │    │          │                  │      │                │（贓物認領保│壹支等物，均沒收│
 │    │          │                  │      │                │管單見97年度│之。            │
 │    │          │                  │      │                │偵字第959 號│                │
 │    │          │                  │      │                │偵查卷第135 │                │
 │    │          │                  │      │                │頁）。      │                │
 ├──┼─────┼─────────┼───┼────────┼──────┼────────┤
 │ 63 │於96年18月│被告Ｗ○○使用上開│Ｍ○○│DVD 汽車音響主機│被告Ｗ○○分│Ｗ○○攜帶兇器竊│
 │    │8日晚間7時│之扣案行竊工具，並│      │、衛星導航系統主│別以7千元、8│盜，累犯，處有期│
 │    │10分許，在│依上開之相同行竊手│      │機及ETC主機各1部│千元之代價將│徒刑捌月；扣案之│
 │    │新竹縣竹北│法，而竊取車號2329│      │。              │DVD 汽車音響│作案手套貳雙、車│
 │    │市○○○路│－RN號自小客車內之│      │                │主機及衛星導│窗玻璃擊破器壹支│
 │    │5號前。   │財物。            │      │                │航系統主機各│、六角扳手貳支、│
 │    │          │                  │      │                │1部變賣；ETC│十字起子壹支、電│
 │    │          │                  │      │                │主機1 部已丟│動十字起子壹支、│
 │    │          │                  │      │                │棄。        │剪刀貳把及手電筒│
 │    │          │                  │      │                │            │壹支等物，均沒收│
 │    │          │                  │      │                │            │之。            │
 ├──┼─────┼─────────┼───┼────────┼──────┼────────┤
 │ 64 │於96年12月│被告Ｗ○○使用上開│申○○│DVD 汽車音響主機│被告Ｗ○○分│Ｗ○○攜帶兇器竊│
 │    │8日晚間7時│之扣案行竊工具，並│      │及衛星導航系統主│別以7千元、8│盜，累犯，處有期│
 │    │20分許，在│依上開之相同行竊手│      │機各1部。       │千元之代價將│徒刑捌月；扣案之│
 │    │新竹縣竹北│法，而竊取車號9138│      │                │DVD 汽車音響│作案手套貳雙、車│
 │    │市○○○路│－RU號自小客車內之│      │                │主機及衛星導│窗玻璃擊破器壹支│
 │    │東一段與莊│財物。            │      │                │航系統主機各│、六角扳手貳支、│
 │    │敬北路口。│                  │      │                │1部變賣。   │十字起子壹支、電│
 │    │          │                  │      │                │            │動十字起子壹支、│
 │    │          │                  │      │                │            │剪刀貳把及手電筒│
 │    │          │                  │      │                │            │壹支等物，均沒收│
 │    │          │                  │      │                │            │之。            │
 ├──┼─────┼─────────┼───┼────────┼──────┼────────┤
 │ 65 │於96年12月│被告Ｗ○○使用上開│乙○○│DVD 汽車音響主機│被告Ｗ○○以│Ｗ○○攜帶兇器竊│
 │    │8日晚間8時│之扣案行竊工具，並│      │1部。           │7 千元之代價│盜，累犯，處有期│
 │    │許，在新竹│依上開之相同行竊手│      │                │將DVD 汽車音│徒刑捌月；扣案之│
 │    │縣竹北市光│法，而竊取車號9315│      │                │響主機1 部變│作案手套貳雙、車│
 │    │明一路與吳│－KP號自小客車內之│      │                │賣。        │窗玻璃擊破器壹支│
 │    │濁流路口。│財物。            │      │                │            │、六角扳手貳支、│
 │    │          │                  │      │                │            │十字起子壹支、電│
 │    │          │                  │      │                │            │動十字起子壹支、│
 │    │          │                  │      │                │            │剪刀貳把及手電筒│
 │    │          │                  │      │                │            │壹支等物，均沒收│
 │    │          │                  │      │                │            │之。            │
 ├──┼─────┼─────────┼───┼────────┼──────┼────────┤
 │ 66 │於96年12月│被告Ｗ○○使用上開│天○○│DVD 汽車音響主機│被告Ｗ○○以│Ｗ○○攜帶兇器竊│
 │    │8 日晚間11│之扣案行竊工具，並│      │1部。           │7 千元之代價│盜，累犯，處有期│
 │    │時許，在新│依上開之相同行竊手│      │                │將DVD 汽車音│徒刑捌月；扣案之│
 │    │竹縣竹北市│法，而竊取車號6681│      │                │響主機1 部變│作案手套貳雙、車│
 │    │光明六路12│－MZ號自小客車內之│      │                │賣。        │窗玻璃擊破器壹支│
 │    │3號旁。   │財物。            │      │                │            │、六角扳手貳支、│
 │    │          │                  │      │                │            │十字起子壹支、電│
 │    │          │                  │      │                │            │動十字起子壹支、│
 │    │          │                  │      │                │            │剪刀貳把及手電筒│
 │    │          │                  │      │                │            │壹支等物，均沒收│
 │    │          │                  │      │                │            │之。            │
 ├──┼─────┼─────────┼───┼────────┼──────┼────────┤
 │ 67 │於96年12月│被告Ｗ○○使用上開│Ｃ○○│NUSLIM隨身硬碟1 │被告Ｗ○○將│Ｗ○○攜帶兇器竊│
 │    │13日晚間11│之扣案行竊工具，並│      │個及電子字典1台 │電子字典1 台│盜，累犯，處有期│
 │    │時許，在桃│依上開之相同行竊手│      │等物。          │丟棄；NUSLIM│徒刑捌月；扣案之│
 │    │園縣桃園市│法，而竊取車號KK－│      │                │隨身硬碟1 個│作案手套貳雙、車│
 │    │中正路200 │8876號自小客車內之│      │                │業經被害人張│窗玻璃擊破器壹支│
 │    │號附近。  │財物。            │      │                │峻誠具領（贓│、六角扳手貳支、│
 │    │          │                  │      │                │物認領保管單│十字起子壹支、電│
 │    │          │                  │      │                │見97年度偵字│動十字起子壹支、│
 │    │          │                  │      │                │第959 號偵查│剪刀貳把及手電筒│
 │    │          │                  │      │                │卷第147頁） │壹支等物，均沒收│
 │    │          │                  │      │                │。          │之。            │
 ├──┼─────┼─────────┼───┼────────┼──────┼────────┤
 │ 68 │於96年12月│由同案被告Ｖ○○物│黃○○│車號3016－PJ號自│車號3016－PJ│Ｗ○○共同攜帶兇│
 │    │15日下午4 │色財物及在場把風，│      │小客車之車牌2 面│號自小客車之│器竊盜，累犯，處│
 │    │時30分許，│被告Ｗ○○則使用扣│      │。              │車牌2 面業經│有期徒刑捌月；扣│
 │    │在新竹縣竹│案之六角扳手將車號│      │                │被害人黃○○│案之作案手套貳雙│
 │    │北市莊敬北│3016－PJ號自小客車│      │                │具領（贓物認│、車窗玻璃擊破器│
 │    │路路邊。  │之車牌2 面卸下，並│      │                │領保管單見96│壹支、六角扳手貳│
 │    │          │將之懸掛在同案被告│      │                │年度偵字第74│支、十字起子壹支│
 │    │          │Ｖ○○所有原車號30│      │                │91號偵查卷第│、電動十字起子壹│
 │    │          │16－DB號自小客車上│      │                │61頁）。    │支、剪刀貳把及手│
 │    │          │。                │      │                │            │電筒壹支等物，均│
 │    │          │                  │      │                │            │沒收之。        │
 ├──┼─────┼─────────┼───┼────────┼──────┼────────┤
 │ 69 │於96年12月│由同案被告Ｖ○○物│Ｅ○○│DVD 汽車音響主機│DVD 汽車音響│Ｗ○○共同攜帶兇│
 │    │15日下午6 │色財物及在場把風，│      │及ETC 主機（含儲│主機及ETC 主│器竊盜，累犯，處│
 │    │時50分許，│被告Ｗ○○則使用扣│      │值卡1張）各1部。│機（含儲值卡│有期徒刑捌月；扣│
 │    │在新竹縣竹│案之車窗玻璃擊破器│      │                │1張）各1部業│案之作案手套貳雙│
 │    │北市縣政二│將車號4827－RU號自│      │                │經被害人莊貴│、車窗玻璃擊破器│
 │    │路臺灣新竹│小客車之車窗打破，│      │                │櫻具領（贓物│壹支、六角扳手貳│
 │    │地方法院竹│再使用扣案之手套、│      │                │認領保管單見│支、十字起子壹支│
 │    │北簡易庭前│六角扳手、十字起子│      │                │96年度偵字第│、電動十字起子壹│
 │    │路段。    │、電動十字起子、剪│      │                │7491號偵查卷│支、剪刀貳把及手│
 │    │          │刀及手電筒等工具分│      │                │第60頁）。  │電筒壹支等物，均│
 │    │          │別將車內之電源線或│      │                │            │沒收之。        │
 │    │          │汽車音響主機、衛星│      │                │            │                │
 │    │          │汽車音響主機、衛星│      │                │            │                │
 │    │          │導航系統主機及ETC │      │                │            │                │
 │    │          │主機等線路剪斷，而│      │                │            │                │
 │    │          │竊取車內之財物。  │      │                │            │                │
 ├──┼─────┼─────────┼───┼────────┼──────┼────────┤
 │ 70 │於96年12月│由同案被告Ｖ○○物│Ｊ○○│DVD 汽車音響主機│被告Ｗ○○將│Ｗ○○共同攜帶兇│
 │    │15日下午7 │色財物及在場把風，│      │及ETC 主機（含儲│ETC主機1部丟│器竊盜，累犯，處│
 │    │時5分許， │被告Ｗ○○則使用上│      │值卡1張）各1部。│棄；DVD 汽車│有期徒刑捌月；扣│
 │    │在新竹縣竹│開之扣案行竊工具，│      │                │音響主機1 部│案之作案手套貳雙│
 │    │北市○○路│並依上開之相同行竊│      │                │及ETC儲值卡1│、車窗玻璃擊破器│
 │    │上。      │手法，而竊取車號65│      │                │張業經被害人│壹支、六角扳手貳│
 │    │          │66－KK號自小客車內│      │                │Ｊ○○具領（│支、十字起子壹支│
 │    │          │之財物。          │      │                │贓物認領保管│、電動十字起子壹│
 │    │          │                  │      │                │單見96年度偵│支、剪刀貳把及手│
 │    │          │                  │      │                │字第7491號偵│電筒壹支等物，均│
 │    │          │                  │      │                │查卷第62頁）│沒收之。        │
 │    │          │                  │      │                │。          │                │
 └──┴─────┴─────────┴───┴────────┴──────┴────────┘


司法院資訊處製作；財團法人民間司法改革基金會備份。
